【裁判字號】    98,訴,162
【裁判日期】    980527
【裁判案由】    毒品危害防制條例
【裁判全文】
臺灣基隆地方法院刑事判決               98年度訴字第162號
公  訴  人  臺灣基隆地方法院檢察署檢察官
被      告  甲○○
                    （另案在臺灣桃園女子監獄執行中）
指定辯護人  吳伯昆  律師
上列被告因違反毒品危害防制條例案件，經檢察官提起公訴（97
年度偵字第5315號、98年度偵字第382 號），本院判決如下：
    主  文
甲○○如附表一編號至所示之販賣第一級毒品，均累犯，各
處刑、宣告沒收如附表一編號至「罪名及應處刑罰」欄之所
示；又如附表一編號所示之販賣第二級毒品，累犯，處刑、宣
告沒收如附表一編號「罪名及應處刑罰」欄之所示；又如附表
二編號至所示之明知為禁藥而轉讓，均累犯，各處刑、宣告
沒收如附表二編號至「罪名及應處刑罰」欄之所示。應執行
有期徒刑貳拾貳年。扣案如附表四編號所示之販賣第一級毒品
所得財物新臺幣仟元，沒收；未據扣案之販賣第一級毒品所得
財物總計新臺幣貳仟佰元、販賣第二級毒品所得財物新臺幣貳
仟元，均沒收，如全部或一部不能沒收時，以其財產抵償之；扣
案如附表四編號所示之第一級毒品海洛因壹包（驗餘後淨重零
點伍肆零公克）併同無從與之完全析離之分裝袋壹只、附表四
編號所示之第二級毒品安非他命壹包（毛重零點肆公克）併同
無從與之完全析離之分裝袋壹只，均沒收銷燬；扣案如附表四編
號所示之行動電話壹支暨其內置門號為「0000000000」之晶片
卡壹枚，均沒收。
其餘被訴販賣第一級毒品及轉讓第二級毒品如附表三編號至
之所示，均無罪。
    事  實
一、前案紀錄：
    甲○○前分別因(甲)違反毒品危害防制條例案件，經本院於民
    國94年3 月11日，以94年度訴緝字第2 號判決有期徒刑九月
    、五月，應執行有期徒刑一年確定；(乙)違反毒品危害防制條
    例案件，經臺灣桃園地方法院於95年2 月10日，以94年度訴
    字第2451號判決有期徒刑一年、七月，應執行有期徒刑一年
    三月確定。所犯(甲)(乙)二案則經依序發監，迨96年2 月9 日始
    經假釋出監，96年7 月22日假釋付保護管束期滿而未經撤銷
    ，其未執行之刑，以已執行論（構成累犯）。
二、本案事實：
  (一)甲○○被訴販賣第一級毒品海洛因、第二級毒品安非他命之
    犯罪事實（附表一編號至）：
  1.販賣第一級毒品海洛因之部分（附表一編號至）：
    甲○○，綽號「小玉」、「阿玉仔」、「家玉」，明知海洛
    因係毒品危害防制條例所明定列管之第一級毒品，不得非法
    持有、販賣，猶基於意圖營利，販賣第一級毒品海洛因資以
    牟利之個別犯意，藉由自己持用如附表四編號所示之行動
    電話1 支暨其內置門號為「0000000000」之晶片卡（SIM 卡
    ）1 枚（按：上開行動電話係甲○○所有，其內置晶片卡亦
    係甲○○以本人名義申辦持用迄97年12月28日晚間10時50分
    左右為警逮捕而查扣在案時止），而與如下所述之交易對象
    互為聯絡，繼而先、後4 次販賣第一級毒品海洛因牟利如下
    （其中2 次販賣對象均為庚○○；另2 次販賣對象則各為己○○、丙○○）：
  (1)緣庚○○（綽號「阿雄」）因亟思施用海洛因以解其癮，復
    經由不詳友人輾轉告稱甲○○有此供應門路，遂即於附表一
    編號「時間」欄所示各該時間，或以號碼不詳之公共電
    話，或以自己持用之「0000000000」行動門號，撥接甲○○
    持用之「0000000000」行動門號，於對話中藉詞「我要1,00
    0 ... 」等語，而對甲○○為「其擬以現金1,000 元價購海
    洛因1 包」之要約表示。至甲○○聞訊後，則未回絕庚○○
    之價購要約，進而基於營利之意圖暨販賣第一級毒品海洛因
    之個別犯意，允諾將代為洽尋毒品供應上源，並與庚○○相
    約「隨後」於附表一編號「交易地點」欄所示之各該地
    點會面。彼2 人之共識既成，甲○○旋基於販賣海洛因圖利
    之目的，逕以不詳金額，先、後向其毒品上源「余學宏」（
    已成年；惟真實姓名年籍不詳）販入各包份量不詳之海洛因
    ，繼而基於「販賣圖利目的」，於附表一編號「時間」
    欄所示之同日某時，攜帶上開海洛因逕往附表一編號「
    交易地點」欄所示各該地點赴約，藉以先、後2 次出售海洛
    因予庚○○資以牟利。其各次販賣海洛因予庚○○之實際數
    量暨其交易所得，均詳如附表一編號「毒品數量及其交
    易金額」欄之所示。
  (2)緣己○○（綽號「阿肥」）、甲○○2 人本為鄰居而屬舊識
    ，己○○並因而知悉甲○○素有海洛因之供應門路；為圖施
    用海洛因以解其癮，己○○遂於附表一編號「時間」欄所
    示時間，逕以自己持用之「0000000000」行動門號，撥接甲○○持用之「0000000000」行動門號，於對話中藉詞「你先
    幫我準備2 包，『蔡依琳』」等語，而對甲○○為「其擬以
    現金價購海洛因2 包」之要約表示。乃甲○○聞言，亦不回
    絕己○○之價購要約，進而基於營利之意圖暨販賣第一級毒
    品海洛因之犯意，邀約己○○「隨後」逕往其住處即附表一
    編號「交易地點」欄所示地點與之會面，進而於附表一編
    號「時間」欄所示同日某時，在附表一編號「交易地點
    」欄所示地點，出售各包份量不詳之海洛因2 包予庚○○牟
    利（即基於營利之意圖，當場交付海洛因2 包予己○○而販
    賣既遂）；惟己○○則因隨身攜帶之現金未足，故僅當場給
    付海洛因買賣價金之一部300 元予甲○○收受，所餘欠款（
    2,700 元）則悉經甲○○同意暫為賒欠而迄未給付。其本次
    販賣海洛因予己○○之實際數量暨其交易之實際所得，亦詳
    如附表一編號「毒品數量及其交易金額」欄之所示。
  (3)緣丙○○（綽號「小寶」、「寶哥」）係經由甲○○前夫而
    與甲○○輾轉結識，甲○○並因而深諳丙○○素有施用第一
    級毒品海洛因之慣行，遂主動告知其亦有海洛因之供應門路
    ；97年12月28日晚間某時，丙○○為圖施用海洛因以解其癮
    ，遂於附表一編號「時間」欄所示時間，逕以自己持用之
    「0000000000」行動門號，撥接甲○○持用之「0000000000
    」行動門號，於對話中藉詞「…8（之）1…」等語，而對甲○○為「其擬以現金價購『約八分之一錢（即0.5 公克左右
    ）』海洛因」之要約表示。詎甲○○聞言，仍不回絕丙○○
    之價購要約，進而基於營利之意圖暨販賣第一級毒品海洛因
    之犯意，與丙○○議定「隨後」由其逕往丙○○住處即附表
    一編號「交易地點」欄所示地點俾與丙○○見面交易，進
    而果於附表一編號「時間」欄所示之同日晚間10時50分左
    右，在附表一編號「交易地點」欄所示地點，出售如附表
    四編號所示之海洛因1 包予丙○○資以牟利。其販賣海洛
    因之實際數量暨其交易所得，則詳如附表一編號「毒品數
    量及其交易金額」欄之所示（惟丙○○未及取用，旋為警查
    獲扣案，詳如後開三(一)之所述）。
  2.販賣第二級毒品安非他命之部分（附表一編號）：
    緣甲○○於96年底、97年初之某日，因亟須辦理保險理賠而
    與保險業務丁○○（綽號「梁姐」）互為結識，甲○○並因
    丁○○同情其與夫仳離致不時予以經濟援助，而與丁○○交
    往日篤，進而主動告知其有安非他命之供應門路。97年12月
    初，丁○○果因工作表現未如預期而突萌價購安非他命施用
    以疏己悶之念，遂即致電甲○○而為「其擬以現金1,000 元
    或2,000 元價購安非他命」之要約表示。乃甲○○獲此要約
    ，明知安非他命係毒品危害防制條例所明定列管之第二級毒
    品，不得非法持有、販賣，猶不回絕丁○○之來電請託，進
    而基於營利之意圖暨販賣第二級毒品安非他命之犯意，允諾
    將代為洽尋毒品供應上源。未幾，甲○○果洽得其毒品上源
    允為供貨，遂於附表一編號「時間」欄所示時間，逕以自
    己持用之「0000000000」行動門號，發送內容分別為「…『
    那個』（意指『安非他命』）要再等一會，『老闆』（意指
    毒品上源即『藥頭』）現在開車從板橋過來！妳放心，車子
    一到我會先送去妳那兒的…」、「…等會『老闆』到了，我
    會先送過去…」等簡短訊息（簡訊）至丁○○持用之「0000
    000000」行動門號，俾與丁○○就毒品交易時、地致成共識
    ，進而果於附表一編號「時間」欄所示之同日下午5 時2
    分迄5 時30分間之某時，先以不詳金額，向毒品上源「無名
    董仔」（已成年；惟真實姓名年籍不詳）販入份量不詳之安
    非他命，隨即基於「販賣圖利目的」，攜帶上開安非他命逕
    赴附表一編號「交易地點」欄所示地點，藉以出售安非他
    命予丁○○資以牟利。其販賣安非他命之實際數量暨其交易
    所得，則詳如附表一編號「毒品數量及其交易金額」欄之
    所示。
  (二)甲○○被訴轉讓第二級毒品安非他命之犯罪事實（附表二編
    號至）：
  1.緣甲○○因亟須辦理保險理賠而與保險業務丁○○（綽號「
    梁姐」）互為結識，甲○○並因丁○○不時予以經濟援助而
    與丁○○交往日篤（詳如前揭(一)2.之所述）。乃丁○○明知
    安非他命係屬具有成癮性、濫用性暨社會危害性之管制藥品
    ，並業經毒品危害防制條例明定列管為第二級管制毒品，猶
    於自己價購如前揭(一)2.所述時間以前之附表二編號「時
    間」欄所示各該時間，在附表二編號「轉讓地點」欄所
    示各該地點，或因見甲○○取用頻頻致心生好奇，或因自己
    工作表現未如預期致亟思解悶，而先、後2 次央求甲○○無
    償贈與安非他命予其施用；乃甲○○則亦明知安非他命係屬
    毒品危害防制條例所明定列管之第二級毒品，併同屬藥事法
    所管制規範之「禁藥」而不得轉讓，猶囿於自己與丁○○之
    朋友情誼而未予回絕，進而於附表二編號所示時、地，
    逕依丁○○之所請，無償贈與各次份量均未逾0.05公克之安
    非他命予丁○○施用殆盡，藉以明知為禁藥而為無償轉讓予
    丁○○2 次。
  2.緣甲○○與丙○○素有交情（詳如前揭(一)1.(3)之所述）；又
    丙○○平日固有施用第一級毒品海洛因之習性，惟則迄無施
    用第二級毒品安非他命之經驗。乃丙○○明知安非他命係屬
    具有成癮性、濫用性暨社會危害性之管制藥品，並業經毒品
    危害防制條例明定列管為第二級管制毒品，猶於附表一編號
    「時間」欄所示時間致電甲○○為「擬價購海洛因」之要
    約表示（即如前揭(一)1.(3)所述）以後，突發奇想而赫然萌生
    試用之念，隨即復再於附表二編號「時間」欄所示時間，
    逕以自己持用之「0000000000」行動門號，撥接甲○○持用
    之「0000000000」行動門號，於對話中藉詞「…拿一點『男
    孩子』（意指『安非他命』），我試看看好不好…」等語，
    央求甲○○無償贈與少量安非他命予其試用；乃甲○○聞訊
    後，明知安非他命係屬毒品危害防制條例所明定列管之第二
    級毒品，併同屬藥事法所管制規範之「禁藥」而不得轉讓，
    猶囿於自己與丙○○之朋友情誼而未予回絕，進而於自己如
    前揭(一)1.(3)所述販賣海洛因予丙○○牟利之場合，逕依丙○○之所請，另行無償贈與如附表四編號所示「含袋毛重0.
    4 公克」之安非他命1 包予丙○○，藉以明知為禁藥而為無
    償轉讓予丙○○如附表二編號之所示（惟丙○○未及取用
    ，旋為警查獲扣案，詳如後開三(一)之所述）。
三、查獲經過：
  (一)緣基隆市警察局刑警大隊前獲合理情資而疑甲○○涉嫌販毒
    ，遂依通訊保障及監察法之相關規定，檢附事證陳送臺灣基
    隆地方法院檢察署檢察官聲請本院核發通訊監察書（97年度
    聲監字第268 號、97年度聲監續字第268 號），俾就甲○○
    申辦持用之「0000000000」行動門號進行監聽側錄；其後，
    復本此監聽情資，報請檢察官核准後，向本院聲請核發97年
    度聲搜字第538 號搜索票，而擬於搜索票載有效期間（97年
    12月26日18時起，至97年12月30日24時止），逕往甲○○、
    庚○○、己○○、丁○○等人住處執行搜索；茲以搜索猶未
    執行，查緝員警旋因現譯人員即時通報之監聽情資，研判甲○○、丙○○2 人擬於97年12月28日晚間進行毒品交易，遂
    於同日晚間10時50分左右，趕赴彼2 人約定交易地點即「基
    隆市○○區○○街773 之1 號」附近部署埋伏。乃員警抵達
    現場後，適目睹位處上址「樓梯間範圍」之甲○○、丙○○
    2 人狀似交易完畢而擬分道揚鑣（甲○○擬下樓離開；丙○○則擬上樓返回住處），遂即趨前分批截堵而順利逮捕正欲
    下樓之甲○○，並當場扣得甲○○猶以自己右手握持，而甫
    經丙○○交付如附表四編號所示之海洛因買賣價金3,000
    元，嗣則由女警於97年12月29日（翌日）凌晨零時，附帶搜
    索甲○○身體而起獲如附表四編號所示之物，再持本
    院97年度聲搜字第538 號搜索票，帶同甲○○於97年12月29
    日凌晨零時53分，逕往其住處即「基隆市○○街167 號6 樓
    」執行搜索，進而扣得如附表四編號至所示之物。至丙○○赫見員警到場，雖一度狀欲湮滅證據而即往上址屋內逃
    竄，甚且為圖掙脫箝制而屢與率先到場之員警發生拉扯，然
    其終因不敵隨後到場支援之優勢警力，致於其上址住處房間
    內為警制服、逮捕，員警並因之當場起獲丙○○於為警制服
    之際、隨手丟擲在床，而甫向甲○○販入如附表四編號所
    示之海洛因1 包及甫經甲○○無償允贈如附表四編號所示
    之安非他命1 包。丙○○心知劣勢難挽，遂向員警供述甲○○販賣海洛因暨轉讓安非他命之事情緣由。而甲○○嗣亦經
    解送由臺灣基隆地方法院檢察署檢察官訊問後，聲請本院准
    予執行羈押併禁止接見通信。
  (二)員警嗣復持本院97年度聲搜字第538 號搜索票，逕往己○○
    、庚○○、丁○○等人住處執行搜索，暨循前開監聽情資，
    先、後調查、蒐證如下：
  1.97年12月29日上午11時50分，員警持票逕往己○○住處即「
    基隆市○○區○○街63號5 樓」執行搜索，除當場扣得己○○施用毒品之相關證物（惟均與本案核無關聯），嗣並帶同
    己○○到案說明，而經己○○供述曾向甲○○購買海洛因之
    事實梗概。
  2.97年12月29日下午2 時48分，員警持票逕往庚○○住處即「
    基隆市安樂區○○○路156 號10樓」執行搜索，除當場扣得
    庚○○施用毒品之相關證物（惟均與本案核無關聯），嗣亦
    帶同庚○○到案說明，而經庚○○供述曾向甲○○購買海洛
    因之事實梗概。
  3.97年12月30日下午3 時6 分，員警持票逕往丁○○住處即「
    基隆市○○路258 巷178 號」執行搜索，嗣並經丁○○配合
    到案說明，而供述其亦曾向甲○○購買安非他命，暨另曾由
    甲○○無償允贈安非他命等事實梗概。
四、案經基隆市警察局移送臺灣基隆地方法院檢察署檢察官偵查
    起訴。
    理  由
一、證據能力
  (一)供述證據─即「被告以外之人於審判外之言詞或書面陳述」
    （被告及辯護人就關此「證據能力」俱表「不予爭執」）：
    按被告以外之人於審判外之言詞或書面陳述，除法律有規定
    者外，不得作為證據，刑事訴訟法第一百五十九條第一項固
    有明文。惟被告以外之人於審判外之陳述，即令與同法第一
    百五十九條之一至同法第一百五十九條之四「傳聞證據排除
    之例外」等規定不符，然「經當事人於審判程式同意作為證
    據，法院審酌該言詞陳述或書面陳述作成時之情況，認為適
    當者，亦得為證據；當事人、代理人或辯護人於法院調查證
    據時，知有上開刑事訴訟法第一百五十九條第一項不得為證
    據之情形，而未於言詞辯論終結前聲明異議者，視為有前項
    之同意」，刑事訴訟法第一百五十九條之五亦有明定。蓋被
    告之「反對詰問權」，核屬憲法第八條第一項規定「非由法
    院依法定程式不得審問處罰」之正當法律程式所保障之基本
    人權及第十六條所保障之基本訴訟權，不容任意剝奪。是為
    保障被告之「反對詰問權」，92年2 月6 日修正公佈之刑事
    訴訟法，乃酌採英美法之傳聞法則，明定被告以外之人於審
    判外之陳述，性質上均屬傳聞證據，依傳聞法則，原均無證
    據能力。惟「反對詰問權」既屬訴訟防禦之一種，則倘法院
    於審理之時，業已賦與被告合理主張是項權利之機會，乃被
    告於審慎評估其訴訟之優勝劣敗後，竟甘於放棄關此權利之
    行使（例如：證人於審判外之陳述已明，倘一再傳喚到庭俾
    踐行詰問，不過徒增審訊時間，而無助事實釐清。又如：倘
    傳喚證人到庭俾踐行詰問，不僅無從維護本身利益，甚且可
    能惡化刑事處境，使居於更為不利之劣勢），則已足見「反
    對詰問」之於本案防禦之了無助益！此際，倘仍強令被告為
    此主張，則其結果恐亦將與「被告之不防禦」無殊，而終將
    悖離保障人民訴訟權及刑事訴訟法酌採英美傳聞法則之本旨
    。據此，被告本於自主意志而放棄「反對詰問權」之主張或
    行使，參諸憲法保障人民訴訟權之真意，自應賦與相對等之
    尊重。更何況，鑒於我刑事訴訟法採用傳聞證據排除法則之
    重要理由之一，無非「傳聞證據未經當事人以反對詰問予以
    覈實」，是倘當事人「不願」對原供述人為反對詰問，則自
    法理以言，法院似亦全無假職權為名，任意介入以「否定」
    是項傳聞證據證據能力之空間、餘地！尤以參諸我刑事訴訟
    法第一百五十九條之五之立法理由，除係明確揭示前開傳聞
    證據排除法則之基本法理，更係明確指出本次修正併「參考
    日本刑事訴訟法第三百二十六條第一項規定」之立法意旨（
    參見立法理由三）；而「有關檢察官及均同意作為證據之傳
    聞書面材料或陳述，概可直接援引該國刑事訴訟法第三百二
    十六條規定資為傳聞證據排除例外之法律依據，祇於檢察官
    或不同意之例外情況，始須進而斟酌該等書面材料或陳述究
    否符合該國其他傳聞證據排除之例外規定，俾憑另行認定關
    此證據資料是否具備證據能力」，則向屬日本刑事審判實務
    之運作方式！本此同旨，我刑事訴訟法第一百五十九條之五
    當更加不宜逕為反於繼受國之解釋，是自應認為「在當事人
    間無爭執之案件中，傳聞證據基本上均可依據前引規定提出
    於法院使用」！準此，在證據能力俱無爭執之案件中，法院
    當亦毋庸再依刑事訴訟法第一百五十九條之一至同法第一百
    五十九條之四等規定為個別性之斟酌，並應逕自援引刑事訴
    訟法第一百五十九條之五，資為傳聞證據排除例外之法律依
    據，方符憲法保障基本人權及人民訴訟權之本旨！查：本案
    相關證人庚○○、己○○、戊○○、丁○○、丙○○、陳剴
    業於「審判外之言詞陳述」（即彼等證人於警詢及檢察官偵
    訊時之證述），業經被告暨其辯護人就其證據能力「明示」
    「不予爭執」（本院卷第64頁）；兼以本院自形式察其作成
    、取得當時外部情況，亦俱無「任意性」或「信用性」違反
    而顯然不適當之情形，而均與刑事訴訟法第一百五十九條之
    五之規定相符。據此按諸首開說明，本院自應援引刑事訴訟
    法第一百五十九條之五規定資為傳聞證據排除例外之法律依
    據，即認：證人庚○○、己○○、戊○○、丁○○、丙○○
    、陳剴業於警詢中，乃至檢察官偵訊時時，所為之「審判外
    言詞陳述」，之於被告所涉本案而言，均有證據能力，而毋
    庸再依刑事訴訟法第一百五十九條之一至同法第一百五十九
    條之四等規定為個別性之斟酌。
  (二)非供述證據
  1.關於卷附監聽譯文：
    按通訊監察錄音之譯文，僅屬依據監聽錄音結果予以翻譯之
    文字，固具文書證據之外觀，但實際上仍應認監聽所得之錄
    音帶或光碟，始屬調查犯罪所得之證物，乃係刑事訴訟法第
    一百六十五條之一第二項所稱之證物，如其蒐證程序合法，
    並經合法調查，自具證據能力。因此檢察官如提出通訊監察
    錄音之譯文為其證據方法，實乃以其監聽所得之錄音帶或光
    碟，為調查犯罪所得之證物，法院本應依刑事訴訟法第一百
    六十五條之一所列之方法調查，以判斷該錄音帶或光碟是否
    與通訊監察錄音之譯文相符。而監聽錄音製作之譯文，雖通
    常為偵查犯罪機關單方面製作，然若被告或訴訟關係人對其
    真實性並無爭執，經法院於審判期日提示譯文供當事人辨認
    、表示意見並為辯論者，程序自屬適法（最高法院95年度臺
    上字第295 號、94年度臺上字第4665、1270號、93年度臺上
    字第6510號判決意旨參照）。即警察機關對犯罪嫌疑人依法
    監聽電話所製作之通訊監察紀錄譯文，實乃該監聽電話錄音
    之「派生證據」，是其倘係公務員（員警）依法定程序而取
    得，被告或訴訟關係人就其真實性復無爭執（即不否認譯文
    所載對話內容之真實無偽），法院並曾依刑事訴訟法第一百
    六十五條第一項規定，踐行證據調查之法定程序，向被告宣
    讀或告以要旨，則其自得採為認定被告有罪之基礎，而有證
    據能力。查被告暨其辯護人概不否認「本案卷附相關監聽譯
    文之真實無偽」（即就「譯文所載內容」與「監聽側錄情節
    」相符乙節俱不爭執；本院卷第64頁、第65頁、第66頁之兩
    造不爭執事項二及第68頁），本案卷附相關監聽譯文，復均
    係源自合法監聽，即其均係本於97年度聲監字第268 號、97
    年度聲監續字第268 號通訊監察書而為實施（警聲搜字第55
    5 號卷第11頁至第14頁），且其各該監聽期間、通訊號碼亦
    悉與通訊監察書所核准之範圍（自97年11月9 日上午10時起
    ，至98年1 月6 日上午10時止）相符，是其自屬公務員依法
    定程序所取得之證據資料，尤以均業經本院踐行證據調查之
    法定程序，於審判期日向被告宣讀或告以要旨（本院卷第15
    8 頁至第159 頁），按諸首開說明，關此監聽譯文自得採為
    認定被告有罪之基礎，而為本案審判之適格證據。
  2.關於附表四編號至所示之各項扣案證物
    按現行犯，不問何人得逕行逮捕之。犯罪在實施中或實施後
    即時發覺者，為現行犯。刑事訴訟法第八十八條第一項、第
    二項分別定有明文。次按檢察官、檢察事務官、司法警察官
    或司法警察逮捕被告、犯罪嫌疑人或執行拘提、羈押時，雖
    無搜索票，得逕行搜索其身體、隨身攜帶之物件、所使用之
    交通工具及其立即可觸及之處所。刑事訴訟法第一百三十條
    亦有明定。查「基隆市警察局刑警大隊前因接獲被告甲○○
    疑似涉嫌販毒之相關情資，遂依通訊保障及監察法之相關規
    定，檢附事證陳送臺灣基隆地方法院檢察署檢察官聲請本院
    核發通訊監察書（97年度聲監字第268 號、97年度聲監續字
    第268 號），而就被告申辦持用之『0000000000』行動門號
    進行監聽側錄，其間，復因現譯人員即時通報之監聽情資，
    研判被告及證人丙○○擬於97年12月28日晚間進行毒品交易
    ，遂於同日晚間10時50分左右，趕赴彼2 人約定交易地點即
    『基隆市○○區○○街773 之1 號』附近部署埋伏。茲以員
    警抵達現場後，適目睹位處上址『樓梯間範圍』之被告、證
    人丙○○2 人狀似交易完畢而擬分道揚鑣（被告擬下樓離開
    ；證人丙○○則擬上樓返回住處），遂即趨前分批截堵而順
    利逮捕正欲下樓之被告，並當場扣得被告猶以自己右手握持
    ，而甫經證人丙○○交付如附表四編號所示之現金3,000
    元，嗣並由女警於97年12月29日（翌日）凌晨零時，附帶搜
    索被告身體而起獲如附表四編號所示之物，再持本院
    97年度聲搜字第538 號搜索票，帶同被告於97年12月29日凌
    晨零時53分，逕往其住處即「基隆市○○街167 號6 樓」執
    行搜索，進而扣得如附表四編號至所示之物。至證人丙○○赫見員警到場，雖一度狀欲湮滅證據而即往上址屋內逃
    竄，甚且為圖掙脫箝制而屢與率先到場之員警發生拉扯，然
    其終因不敵隨後到場支援之優勢警力，致於其上址住處房間
    內為警制服、逮捕，員警並因之當場起獲證人丙○○於為警
    制服之際、隨手丟擲在床而如附表四編號所示之海洛因1
    包及如附表四編號所示之安非他命1 包」等查獲經過，分
    據證人陳剴業即基隆市警察局刑事警察大隊偵二隊偵查佐、
    證人丙○○結證在卷（證人陳剴業之證述，參見偵字第5315
    號卷第130 頁至第131 頁；證人丙○○之證述，參見偵字第
    5315號卷67頁），並有員警憑以研判「被告及證人丙○○擬
    於97年12月28日晚間進行毒品交易」之監聽譯文，及「受執
    行人分別為被告、證人丙○○」之基隆市警察局刑警大隊搜
    索扣押筆錄暨扣押物品目錄表各1 份存卷為憑（監聽譯文，
    見偵字第5315號卷第34頁至第35頁；搜索扣押筆錄暨扣押物
    品目錄表，見偵字第5315號卷第18頁至第21頁、第22頁至第
    25頁），且為被告之所不否認（按：被告雖否認其與丙○○
    有何海洛因之買賣交易，然則概未否認關此查獲經過；見偵
    字第5315號卷第7 頁、第8 頁、第71頁）。觀此查獲緣由，
    被告與證人丙○○顯係在犯罪實施中經即時發覺（此要不因
    被告否認犯罪即有不同），即其逮捕過程，首即核與刑事訴
    訟法第八十八條第一項、第二項之規定相符；又關此逮捕程
    序既無違誤，查緝員警因而附帶搜索犯罪嫌疑人（被告、證
    人丙○○）身體、隨身攜帶之物件、所使用之交通工具及其
    立即可觸及之處所，當亦於法有據（刑事訴訟法第一百三十
    條、第一百三十三條第一項規定規定參照）。茲查緝員警既
    係本此合法之逮捕、搜索程序，進而發覺、查扣「得為本案
    證據或得沒收」而如附表四編號至所示之物，則其搜索
    、扣押程序自亦查無瑕疵之可指。從而，關此扣案證物（附
    表四編號至所示之物）證據能力（證據適格性）之具備
    ，當亦洵無可疑。（至其餘扣案物品，俱與本案核無關聯，
    復未經本院援為認定被告犯罪之本案證據，爰不就其證據能
    力贅為論述。併此敘明。）
  3.其餘卷附之非供述證據
    卷附之庚○○尿液檢驗報告（偵字第5315號卷第153 頁、第
    154 頁）、己○○尿液檢驗報告（偵字第5315號卷第138 頁
    ）、戊○○尿液檢驗報告（偵字第5315號卷第151 頁、第15
    2 頁）、丙○○尿液檢驗報告（偵字第5315號卷第167 頁）
    ，及丁○○尿液檢驗報告（偵字第5315號卷第155 頁、第15
    5 之1 頁），實均係證人庚○○、己○○、戊○○、丙○○
    、丁○○為警查獲如本判決事實欄三所述以後，協力配合所
    採擷之「尿液檢體」存在及其形態之表彰（即關此尿液報告
    無非係衍生自彼等證人尿液檢體之「派生證據」）；且彼等
    證人「尿液檢體」之採擷送驗，復核無瑕疵之可指，此除經
    彼等證人一致敘明在卷（庚○○部分，見偵字第5315號卷第
    80頁背面；己○○部分，見偵字第5315號卷第90頁背面；戊○○部分，見偵字第5315號卷第100 頁至第101 頁；丙○○
    部分，見偵字第5315號卷第14頁、第68頁；丁○○部分，見
    偵字第5315號卷第119 頁背面），並悉經本院職權調取庚○○、己○○、戊○○、丙○○所涉施用毒品之另案卷證核閱
    無訛。至卷附之交通部民用航空局航空醫務中心98年1 月17
    日航藥鑑字第0980150 號毒品鑑定書（偵字第5315號卷第14
    1 頁），及基隆市警察局查獲毒品初步鑑驗報告單（偵字第
    5315號卷第140 頁），其內容亦係「員警本於合法逮捕、搜
    索程序進而依法查扣如附表四編號所示證物」存在及其
    形態之顯現；而卷附之丙○○住處（即「基隆市○○區○○
    街773 之1 號」）房間照片（偵字第5315號卷第138 頁），
    無疑則為藉由科技電子或機械運作所留存之現場影像。換言
    之，關此部分之卷證資料，非特核無公務員違法採證之情形
    ，核其性質亦與物證無殊，兼以均曾經本院於審判期日，依
    刑事訴訟法第一百六十四條規定，踐行證據調查之法定程序
    ，提示被告及辯護人而使其辨認（本院卷第159 頁），則其
    證據能力之具備，當亦毋待贅言。
二、有罪部分
  (一)事實認定
  1.如本判決事實欄二(一)所指被告甲○○販賣第一級毒品海洛因
    、第二級毒品安非他命之犯罪事實（附表一編號至）：
    訊之被告固不否認「證人庚○○、己○○、丙○○、丁○○
    4 人均曾撥打其持用之『0000000000』行動門號來電邀約」
    ，及其確曾因彼等來電邀約而「交付海洛因予證人庚○○、
    己○○」、「交付安非他命予證人丁○○」，暨「向證人庚○○收取海洛因買賣價金」、「向證人丁○○收取安非他命
    買賣價金」等客觀事實（本院卷第16頁至第18頁、第59頁至
    第60頁、第64頁、第66頁至第67頁、第68頁），惟則矢口否
    認有何販賣第一級毒品海洛因予證人庚○○、己○○、丙○○，或販賣第二級毒品安非他命予證人丁○○之犯行，或辯
    稱：伊僅係受託而居中幫忙證人庚○○（附表一編號）
    、丁○○（附表一編號），向毒品上源即「余學宏」、「
    無名董仔」等人購買海洛因或安非他命，而絕無販賣海洛因
    或安非他命予證人庚○○、丁○○以從中牟利之行為云云（
    本院卷第16頁至第18頁、第59頁至第60頁、第64頁、第66頁
    至第67頁、第68頁）；或辯稱：伊僅係無償提供少量海洛因
    予證人己○○（附表一編號）施用而已，本次伊既未向證
    人己○○收取買賣價金，亦未曾允諾將代證人己○○覓求海
    洛因之供應貨源云云（本院卷第17頁、第60頁、第66頁、第
    68頁）；或辯稱：伊雖曾無償提供安非他命予證人丙○○如
    附表二編號之所示（此部分另如後述），且伊與證人丙○○復係為警於附表一編號所示時、地當場查獲無誤，然員
    警在證人丙○○住處起獲扣案而如附表四編號所示之海洛
    因1 包，與伊毫無關聯，至員警於伊持有中起獲扣案而如附
    表四編號所示之現金3,000 元，亦不過是證人丙○○積欠
    伊之債款，而與海洛因之買賣價金迥不相牟云云（本院卷第
    157 頁、第160 頁）。經查：
  (1)附表四編號所示之行動電話1 支係被告所有，其內置門號
    為「0000000000」之晶片卡1 枚則係被告以本人名義申辦持
    用迄97年12月28日晚間10時50分左右為警查獲扣案時止。此
    首經被告敘明在卷（偵字第5315號卷第6 頁背面、第70頁、
    本院卷第62頁）。其次，「0000000000」行動門號，係由證
    人庚○○撥接持用；「0000000000」行動門號，係由證人己○○撥接持用；「0000000000」行動門號，係由證人丙○○
    撥接持用；「0000000000」」行動門號，係由證人丁○○撥
    接持用。此亦經證人庚○○、己○○、丙○○、丁○○分別
    證述明確（證人庚○○部分，見偵字第5315號卷第80頁背面
    、第86頁；證人己○○部分，見偵字第5315號卷第92頁、第
    90頁；證人丙○○部分，見偵字第5315號卷第12頁、第67頁
    ；證人丁○○部分，見偵字第5315號卷第119 頁、第124 頁
    ）。又經提示卷附「0000000000」監聽譯文予被告及證人庚○○、己○○、丙○○、丁○○閱覽之結果，被告及彼等證
    人亦概不否認上開譯文之所載，或係被告與證人庚○○之對
    話內容，或係被告與證人己○○之對話內容，或係被告與證
    人丙○○之對話內容，或係被告與證人丁○○之對話、簡訊
    內容無誤（被告供述，見本院卷第64頁及同卷第66頁兩造不
    爭執事項二、第68頁；證人庚○○證述，見偵字第5315號卷
    第87頁；證人己○○證述，見偵字第5315號卷第92頁正反面
    、第90頁；證人丙○○證述，見偵字第5315號卷第68頁；證
    人丁○○證述，見偵字第5315號卷第118 頁背面至第119 頁
    、第124 頁）。據此，被告與證人庚○○、己○○、丙○○
    、丁○○等4 人，確曾藉由上開行動門號互為聯繫通話或互
    傳簡訊如卷附譯文之所示，當屬本院首堪認定。
  (2)茲因基隆市警察局刑警大隊前獲合理情資而疑被告涉嫌販毒
    ，遂依通訊保障及監察法之相關規定，檢附事證陳送臺灣基
    隆地方法院檢察署檢察官聲請本院核發通訊監察書（97年度
    聲監字第268 號、97年度聲監續字第268 號），俾就被告申
    辦持用之「0000000000」行動門號進行監聽側錄；其後，復
    本此監聽情資，報請檢察官核准後，向本院聲請核發97年度
    聲搜字第538 號搜索票，而擬於搜索票載有效期間（97年12
    月26日18時起，至97年12月30日24時止），逕往被告及證人
    庚○○、己○○、丁○○等人住處執行搜索；茲以搜索猶未
    執行，查緝員警旋因現譯人員即時通報之監聽情資，研判被
    告及證人丙○○擬於97年12月28日晚間進行毒品交易，遂於
    同日晚間10時50分左右，趕赴彼2 人約定交易地點即「基隆
    市○○區○○街773 之1 號」附近部署埋伏。乃員警抵達現
    場後，適目睹位處上址「樓梯間範圍」之被告、證人丙○○
    2 人狀似交易完畢而擬分道揚鑣（被告擬下樓離開；證人丙○○則擬上樓返回住處），遂即趨前分批截堵而順利逮捕正
    欲下樓之被告，暨當場扣得被告猶以自己右手握持，而甫經
    證人丙○○交付如附表四編號所示之現金3,000 元，嗣並
    由女警於97年12月29日（翌日）凌晨零時，附帶搜索被告身
    體而起獲如附表四編號所示之物，再持本院97年度聲
    搜字第538 號搜索票，於97年12月29日凌晨零時53分，帶同
    被告前往其住處即「基隆市○○街167 號6 樓」執行搜索而
    起獲如附表四編號至所示之物。至證人丙○○赫見員警
    到場，雖一度狀欲湮滅證據而即往上址屋內逃竄，甚且為圖
    掙脫箝制而屢與率先到場之員警發生拉扯，然其終因不敵隨
    後到場支援之優勢警力，致於其上址住處房間內為警制服、
    逮捕，員警並因之當場起獲證人丙○○於為警制服之際、隨
    手丟擲在床，而甫向被告販入如附表四編號所示之海洛因
    1 包及甫經被告無償允贈如附表四編號所示之安非他命1
    包（惟均係查扣於丙○○涉嫌施用毒品之另案）。證人丙○○心知劣勢難挽，遂向員警供述甲○○販賣海洛因暨轉讓安
    非他命之事情緣由。此除有員警憑以研判「被告及證人丙○○擬於97年12月28日晚間進行毒品交易」之監聽譯文，「受
    執行人分別為被告、丙○○」之基隆市警察局刑警大隊搜索
    扣押筆錄暨扣押物品目錄表、丙○○上址住處之房間照片、
    丙○○之警偵訊筆錄、被告之警偵訊筆錄各1 份，及足可表
    彰附表四編號所示證物（海洛因、安非他命）存在及形
    態之交通部民用航空局航空醫務中心98年1 月17日航藥鑑字
    第0980150 號毒品鑑定書、基隆市警察局查獲毒品初步鑑驗
    報告單各1 紙存卷為憑（監聽譯文，見偵字第5315號卷第34
    頁至第35頁；搜索扣押筆錄暨扣押物品目錄表，見偵字第53
    15號偵查卷第18頁至第21頁、第22頁至第25頁；丙○○住處
    之房間照片，見偵字第5315號卷第138 頁；丙○○之警偵訊
    筆錄，見偵字第5315號卷第11頁至第15頁、第67頁至第69頁
    ；被告之警偵訊筆錄，見偵字第5315號卷第6 頁至第10頁、
    第70頁至第72頁；交通部民用航空局航空醫務中心98年1 月
    17日航藥鑑字第0980150 號毒品鑑定書，見偵字第5315號卷
    第141 頁；基隆市警察局查獲毒品初步鑑驗報告單，見偵字
    第5315號卷第140 頁），並據證人陳剴業即基隆市警察局刑
    事警察大隊偵二隊偵查佐結證歷歷（偵字第5315號卷第130
    頁至第131 頁），且經本院核閱本案卷證暨職權調取97年度
    聲搜字第538 號案卷及臺灣基隆地方法院檢察署98年度偵字
    第134 號偵查案卷（以下簡稱「丙○○涉嫌施用毒品」案卷
    ）查明屬實，有「丙○○涉嫌施用毒品」之上開案卷影本在
    卷可佐。又員警本其搜索計畫，持本院97年度聲搜字第538
    號搜索票，逕往證人己○○、庚○○、丁○○之住處執行搜
    索，暨循前開監聽情資，帶同證人己○○、庚○○、丁○○
    到案說明，其結果，則或經證人己○○、庚○○坦承供述彼
    等向被告購買海洛因之事實梗概，或經證人丁○○坦承供述
    其向被告購買安非他命，暨由被告無償允贈安非他命等經過
    緣由。此亦有證人己○○、庚○○、丁○○之警偵訊筆錄各
    1 份在卷可稽（己○○之警偵訊筆錄，見偵字第5315號卷第
    91頁背面至第93頁、第89頁背面至第91頁；庚○○之警偵訊
    筆錄，見偵字第5315號卷第79頁至第81頁、第86頁至第87頁
    ；丁○○之警偵訊筆錄，見偵字第5315號卷第117 頁至第11
    9 頁背面、第123 頁至第126 頁），並經本院職權核閱上開
    97年度聲搜字第538 號案卷暨調取臺灣基隆地方法院檢察署
    98年度毒偵字第48號偵查案卷（以下簡稱「己○○涉嫌施用
    毒品」案卷）、98年度毒偵字第281 號偵查案卷（以下簡稱
    「庚○○涉嫌施用毒品」案卷）查明無訛，且有「己○○涉
    嫌施用毒品」、「庚○○涉嫌施用毒品」之上開案卷影本各
    1 份存卷可佐。
  (3)證人庚○○、己○○、丙○○3 人，平日素有施用第一級毒
    品海洛因之慣行。此除有己○○、庚○○、丙○○3 人之尿
    液報告各1 件，及庚○○、己○○、丙○○3 人之臺灣高等
    法院被告前案紀錄表各1 份存卷足考（庚○○之尿液檢驗報
    告，見偵字第5315號卷第153 頁、第154 頁；己○○之尿液
    檢驗報告，見偵字第5315號卷第138 頁；丙○○之尿液檢驗
    報告，見偵字第5315號偵查卷第167 頁；庚○○、己○○、
    丙○○3 人之臺灣高等法院被告前案紀錄表，見本院卷第27
    頁、第28頁至第29頁、第38頁至第46頁），並悉經本院職權
    調取證人庚○○、己○○、丙○○所涉施用毒品前案卷證查
    核無訛，有「己○○涉嫌施用毒品」、「庚○○涉嫌施用毒
    品」、「丙○○涉嫌施用毒品」之上開案卷影本各1 份在卷
    可稽，且為被告之所不否認（本院卷第159 頁至第160 頁）
    。至證人丁○○雖未施用毒品成癮，其本次尿液檢體送驗結
    果，亦係呈毒品代謝物之「陰性」反應（丁○○之尿液檢驗
    報告，見偵字第5315號卷第155 頁、第155 之1 頁），然丁○○實亦偶或因工作表現未如預期，致須仰賴第二級毒品安
    非他命藉以提振精神、紓解煩悶。此亦經證人丁○○證述明
    確（本院卷第149 頁），並有卷附丁○○之臺灣高等法院被
    告前案紀錄表1 份（丁○○亦查有為數不多之「施用毒品」
    前案紀錄；參見本院卷第36頁至第37頁）足堪對照。而素有
    施用第一級毒品海洛因慣行之證人庚○○、己○○、丙○○
    3 人，其中，證人庚○○係經由不詳友人輾轉告稱方悉被告
    向有海洛因之供應門路；證人己○○則因自己與被告互為鄰
    居而屬舊識，致悉被告素有海洛因之供貨來源；證人丙○○
    經由被告前夫而與被告輾轉結識以後，則因被告深諳其素有
    施用第一級毒品海洛因之慣行，遂主動透露自己亦有海洛因
    之供貨門路。至迄未施用毒品成癮之證人丁○○，雖係遲至
    96年底、97年初之某日，方因其保險業務員之身分，而與亟
    須辦理保險理賠之被告互為結識，然因丁○○同情被告與夫
    仳離致不時予以經濟援助，被告遂與丁○○交往日篤，甚且
    主動透露自己有安非他命供貨門路之訊息。此亦分經證人庚○○、己○○、丙○○、丁○○敘述明確（證人庚○○之證
    述，見偵字第5315號卷第80頁、第86頁；證人己○○之證述
    ，見偵字第5315號卷第89頁背面、第90頁、本院卷第108 頁
    ；證人丙○○之證述，見偵字第5315號卷第14頁、第68頁、
    本院卷第152 頁；證人丁○○之證述，見偵字第5315號卷第
    123 頁、本院卷第142 頁、第146 頁），且為被告之所不否
    認。
  (4)證人庚○○、己○○、丙○○3 人均有施用海洛因之慣行，
    彼等既已探知被告有海洛因之供貨門路，為圖解癮，遂先、
    後撥打被告持用如附表四編號所示之「0000000000」行動
    門號，藉以向被告邀約洽購數量不等之海洛因以供己用；而
    證人丁○○雖未施用毒品成癮，然其既悉被告有安非他命之
    供貨門路，復值其工作表現未如預期而終日鬱鬱，遂亦致電
    被告邀約洽購安非他命以提振精神、紓解煩悶。證人庚○○
    、己○○、丙○○、丁○○，遂因之先、後與被告實際交易
    如下：
  證人庚○○之部分（即本判決事實欄二(一)1.(1)之所載；對照
    附表一編號之所示）：
  (甲)證人庚○○曾先、後於附表一編號「時間」欄所示各該
    時間，或以號碼不詳之公共電話，或以自己持用之「000000
    0000」行動門號，撥接被告持用之「0000000000」行動門號
    ，於對話中藉詞「我要1,000 ... 」等語，而對被告為「其
    擬以現金1,000 元價購海洛因1 包」之要約表示；且關此2
    次買賣要約，並均因被告即時承諾，暨與證人庚○○相約「
    隨後」於附表一編號「交易地點」欄所示各該地點會面
    而「銀貨兩訖」如本判決事實欄二(一)1.(1)之所載。此首經證
    人庚○○於警詢證稱：我每次都是撥打被告持用之「000000
    0000」行動門號俾向被告洽購毒品等語（偵字第5315號卷第
    80頁）；及於偵訊時證稱：我係因朋友告知而悉可以撥打被
    告持用之「0000000000」行動門號洽購毒品，其後，我並曾
    循此模式，或以我自己持用之「0000000000」行動門號，或
    利用公共電話，撥接被告持用之「0000000000」行動門號而
    向被告購買海洛因多次等語（偵字第5315號卷第86頁至第87
    頁）；暨於本院審理時結稱：我每次打電話向被告要約洽購
    海洛因，都是直接在電話中告稱所需海洛因的價格，例如「
    我要1,000 」，只要我這麼說，被告便能理解我的意思是要
    向她購買1,000 元的海洛因，繼而直接與我約定見面地點，
    俟我依約到場，再由我打電話通知被告，俾被告出面與我進
    行交易，且我與被告的交易方式，均為「一手交錢、一手交
    貨」。我確定我曾循上開模式，分別於97年9 月間某日、97
    年10月間某日，在基隆市○○路一帶，先、後2 次向被告購
    買各次交易價金為1,000 元的海洛因1 包而均與被告銀貨兩
    訖無誤等語（本院卷第105 頁至第106 頁）明確。
  (乙)茲基隆市警察局刑警大隊因獲合理情資而檢附事證陳送臺灣
    基隆地方法院檢察署檢察官聲請本院就被告申辦持用之「00
    00000000」行動門號核發通訊監察書（97年度聲監字第268
    號、97年度聲監續字第268 號）之監聽期間，固係始自97年
    11月9 日上午10時（參見警聲搜字第555 號卷第11頁至第14
    頁之97年度聲監字第268 號、97年度聲監續字第268 號通訊
    監察書所載期間，及本院卷第97頁之基隆市警察局98年3 月
    23日基警刑大偵二字第0980007564號函文所示內容），致證
    人庚○○所指上開2 次交易時間（97年9 月間某日、97年10
    月間某日），俱因「0000000000」行動門號尚未經監聽而乏
    相關側錄譯文足供對照參佐；惟徵諸證人庚○○另曾於監聽
    期間之97年12月1 日上午7 時23分，以自己持用之「000000
    0000」行動門號，撥接被告持用之「0000000000」行動門號
    ，俾向被告要約洽購海洛因（惟關此部分，既未據檢察官併
    為起訴，亦非原起訴範圍效力之所及），致遭監聽側錄在案
    等情節（參見偵字第5315號卷第83頁所附之監聽譯文），核
    亦足見，證人庚○○證稱其曾分別於97年9 月間某日、97年
    10月間某日，先、後2 次致電被告洽購海洛因而悉與被告銀
    貨兩訖等語（參見前揭(甲)之所述），要非虛設杜撰而有所本
    。換言之，證人庚○○之旨揭證述，應與事實相符而為可採
    ；且關此證言「證明力」之具備，亦不因「被告持用之『00
    00000000』行動門號尚未經監聽，致無相關譯文足供參佐」
    而有不同。
  (丙)更何況，被告於本院審理時，亦已坦承「其確曾於97年9、1
    0 月間，2 度自其持用之『0000000000』行動門號，接獲證
    人庚○○『洽購海洛因』之要約來電，進而旋向自己毒品上
    源『余學宏』取調所需之海洛因，俾於證人庚○○所指時、
    地，先、後2 次持海洛因1 包前往面交暨當場向證人庚○○
    收取海洛因之買賣價金（1,000 元）」等情節在卷（本院卷
    第16頁、第59頁、第66頁之兩造不爭執事項三及第68頁）。
    據此勾稽，姑不論所辯「單純幫忙跑腿」、「未曾從中賺取
    差價」云云究否可採（此部分另詳述如後），被告與證人庚○○先、後2 次買賣交易第一級毒品海洛因如本判決事實欄
    二(一)1.(1)所述之客觀事實，當已堪可認定而無可疑。
  證人己○○之部分（即本判決事實欄二(一)1.(2)之所載；對照
    附表一編號之所示）：
  (甲)證人己○○與被告平日均係以「女生」或「蔡依琳」資為海
    洛因之聯絡代號。此除據證人己○○結證歷歷（偵字第5315
    號卷第90頁、本院卷第109 頁），復曾經被告敘明無誤（本
    院卷第60頁）。而證人己○○曾於附表一編號「時間」欄
    所示時間，以自己持用之「0000000000」行動門號，撥接被
    告持用之「0000000000」行動門號，於對話中藉詞「你先幫
    我準備2 包，『蔡依琳』」等語，而對被告為「其擬以現金
    價購海洛因2 包」之要約表示；且關此買賣要約，固因被告
    即時承諾暨邀約證人己○○「隨後」逕往其住處即附表一編
    號「交易地點」欄所示地點與之會面，致已完成買賣客體
    即海洛因2 包之交付；惟其買賣價金則因證人己○○隨身攜
    帶之現金未足，故僅由證人己○○當場給付其中一部即現金
    300 元予被告收受，至其餘款（2,700 元）則悉經被告同意
    暫為賒欠而迄未給付如本判決事實欄二(一)1.(2)之所載。此亦
    有「0000000000」行動門號之通訊監聽譯文在卷足考（偵字
    第5315號卷第96頁正反面），並據證人己○○於偵訊時證稱
    ：我與被告2 人本為鄰居而屬舊識，所以我向來知道被告有
    海洛因之供貨門路，且我與被告平日均係以「女生」或「蔡
    依琳」當成海洛因的聯絡代號，我亦曾於97年12月6 日下午
    6 時左右，藉詞「蔡依琳」致電被告要約洽購，再俟該通電
    話結束以後，直接前往被告住處（基隆市○○區○○街167
    號6 樓），而經被告當場交付海洛因2 包無誤，惟關此2 包
    海洛因之買賣價金（3,000 元），我則僅先給付其中之300
    元，至其餘款2,700 元則暫經被告允為賒欠致迄未給付等語
    （偵字第5315號卷第90頁正反面）；暨於本院審理時結稱：
    我確曾於97年12月6 日下午6 時33分39秒，以我持用之0000
    000000行動門號，撥打被告持用之0000000000行動門號，藉
    由「我需要『蔡依琳』」、「2 包」、「2 個」等對話，向
    被告要約洽購海洛因2 包，並俟該通電話結束以後，直接前
    往基隆市○○區○○街167 號6 樓之被告住處，經被告當場
    交付海洛因2 包無誤，惟關此2 包海洛因之買賣價金（3,00
    0 元），我則僅先給付其中之300 元，餘款2,700 元悉因被
    告允為賒欠而迄未給付等語（本院卷第109 頁至第110 頁）
    明確。
  (乙)茲被告雖矢口否認證人己○○所指上情而辯稱：己○○於97
    年12月6 日下午6 時33分39秒，以上開行動門號與伊聯絡之
    目的，是為了拜託伊幫他朋友（而非他本人）向伊毒品上源
    賒欠數量不等之海洛因（即海洛因之買賣價金暫以賒欠方式
    處理），但因伊與己○○所指友人素不相識，伊遂於電話中
    直接回絕己○○代為覓求海洛因供貨上源之請託；豈料，己○○聞言，竟又對伊續為表示「他現在身上只有300 元，希
    望伊可以幫他本人調到300 元的海洛因」，伊思及海洛因通
    常都是以「1 包1,000 元」為買賣交易的最小單位，換言之
    ，市面上根本不可能會有人販售「1 包300 元」的海洛因，
    所以，伊才會叫己○○直接到伊住處，由伊無償提供少量海
    洛因（殘渣）請己○○免費施用，至於己○○當天所併予給
    付的300 元，則係己○○還給伊的欠款，而與所稱之「海洛
    因買賣價金」渺無相涉云云（本院卷第17頁、第60頁、第11
    2 頁）。然被告所辯各節，非特悉經證人己○○於「對質之
    時」堅詞駁斥（本院卷第112 頁至第113 頁），尤以所稱「
    己○○央請被告代其友人向毒品上源賒欠毒品而遭回絕」云
    云、「己○○託稱『自己身上只有300 元』而央請被告代為
    洽購『1 包300 元』的海洛因」云云，亦概難與「證人己○○於97年12月6 日下午6 時33分39秒，以0000000000行動門
    號，撥接被告持用之0000000000行動門號，致遭監聽側錄在
    案之彼2 人對話內容」（偵字第5315號卷第96頁正反面）互
    為稽合！是以之相較於「所證內容悉與卷附監聽譯文互為吻
    合而有所本」之證人己○○而言，被告所辯各節之昧於事實
    ，當已不言可喻。據此勾稽，被告飾詞否認其曾販賣海洛因
    予證人己○○云云，自係一無足取；被告與證人己○○確曾
    買賣交易第一級毒品海洛因如本判決事實欄二(一)1.(2)所述之
    客觀事實，尤屬灼然而無可疑。
  證人丙○○之部分（即本判決事實欄二(一)1.(3)之所載；對照
    附表一編號之所示）：
  (甲)證人丙○○曾於附表一編號「時間」欄所示時間，逕以自
    己持用之「0000000000」行動門號，撥接被告持用之「0000
    000000」行動門號，於對話中藉詞「…8（之）1…」等語，
    而對被告為「其擬以現金價購『約八分之一錢（即0.5 公克
    左右）』海洛因」之要約表示；且關此買賣要約，亦因被告
    即時承諾，暨與證人丙○○議定「隨後」由被告逕往證人丙○○住處即附表一編號「交易地點」欄所示地點，與證人
    丙○○見面交易，而已「銀貨兩訖」如本判決事實欄二(一)1.
    (3)之所載。此除有「0000000000」行動門號之通訊監聽譯文
    在卷足考（偵字第5315號卷第34頁至第35頁），並有「被告
    甫與證人丙○○交易完畢，旋為警到場逮捕查獲如前揭(2)所
    述，致併予起獲如附表四編號所示之現金3,000 元及海
    洛因1 包」扣案足佐（查獲經過悉詳如前揭(2)之所示，於茲
    不贅），及足可表彰附表四編號所示「海洛因」存在及形
    態之交通部民用航空局航空醫務中心98年1 月17日航藥鑑字
    第0980150 號毒品鑑定書1 紙存卷為憑（偵字第5315號卷第
    141 頁），復據證人丙○○於警詢暨檢察官偵訊時證稱：我
    雖係經由被告前夫而與被告輾轉結識，然我們2 人實已久未
    聯絡，直到最近，我因美沙冬替代療法而在署基醫院（即行
    政院衛生署立基隆醫院）巧遇被告，方因被告主動告知而悉
    被告亦有海洛因之供應門路；另我確實亦曾於譯文所示之97
    年12月28日晚間9 時54分，以自己持用之「0000000000」行
    動門號，撥打被告持用之「0000000000」行動門號，對被告
    表示我要買「八分之一」的海洛因。被告聞言，本來是想邀
    我到八斗子與她見面，但因我沒有代步車輛，被告便詢問我
    住在何處，並經我告稱「『基隆海事』那邊」而改由被告過
    來與我交易。被告抵達「基隆海事」以後，也有先以上開2
    支行動門號與我聯絡，後來，我們2 人才在我家門口即「基
    隆市○○區○○街773 之1 號」樓梯間內碰面，並由被告當
    場交付我海洛因1 包，至我則亦當場給付海洛因之買賣價金
    3,000 元予被告點收無誤。豈料，我2 人才剛交易完畢，我
    則正要上樓回家，警察就突然衝進來，我見狀，便將我甫向
    被告購得之海洛因1 包直接丟在床上，所以我跟本來不及取
    用，上開海洛因旋為警起獲扣案，至於警察在被告身上搜索
    起獲之現金3,000 元，則應係我購買上開海洛因而交付予被
    告之買賣價金等語（偵字第5315號卷第67頁至第69頁、第12
    頁至第14頁）明確。核其情節，亦悉與被告送審而由本院訊
    問時，乃至於本院行準備程序時之所陳內容相合一致（本院
    卷第19頁、第59頁、第62頁、第67頁之兩造不爭執事項八及
    第68頁）。
  (乙)至證人丙○○嗣於本院審理時，固為迴護被告而改稱：我與
    被告碰面後，「被告表示她身上沒有東西，叫我先拿3,000
    元還她，3,000 元是我之前向被告借的，我就拿3,000 元還
    被告，我問被告身上有沒有東西，被告答稱沒有，後來被告
    又問我身上還有多少錢，我說還有2,700 元，被告說要跟我
    一起去買，及說她身上還有一些安非他命，要到我房間去用
    ，她就先去停車，我一開門就被警察抓了」，所以，我於警
    詢、偵訊時，有關「我以3,000 元向被告購買海洛因」等內
    容之證述，均非事實云云（本院卷第153 頁至第156 頁）。
    而被告赫見證人丙○○於本院審理時，一改其警詢、偵訊之
    指證立場，則亦附和證人所言而翻異飾稱：「（問：對證人
    丙○○之證言有何意見？）無。當初我於警詢、偵訊所言均
    與證人丙○○今日所言相同，但沒有人要相信我，我於送審
    訊問、準備程序所言，確實是出於我自由陳述沒有錯，但這
    是因為當初警詢、偵訊我怎麼辯解，都沒有人要相信我，加
    上，警察、檢察官一再表示，譯文所載跟證人丙○○於警詢
    、偵訊所證內容相符，所以我才會於送審訊問、準備程序時
    ，改稱起訴書有關這部分的客觀事實均與案發情形相符」云
    云（本院卷第157 頁）。惟查，證人丙○○平日素有施用第
    一級毒品海洛因之慣行。此業據本院論述如前（參見前揭(3)
    ）。換言之，證人丙○○就被告所涉販賣第一級毒品之法條
    罪名，乃法定本刑「死刑或無期徒刑；處無期徒刑者，得併
    科新臺幣一千萬元以下罰金」之重罪，衡情必當有所認識。
    參以證人丙○○於本院審理時，復係於被告在庭情況下具結
    作證，則自人性角度而為觀察，無論證人丙○○與被告交情
    如何，又是否憚於被告日後報復，客觀上均已極難期待證人
    丙○○猶能毫無隱暪並據實陳述。況且，證人丙○○與被告
    概無故舊恩怨，此除經證人丙○○敘明無誤（本院卷第156
    頁），並為被告之所不否認（本院卷第157 頁）。則自客觀
    以言，苟無所指「販賣」事實，證人丙○○於警詢暨檢察官
    偵訊時，藉此「重罪」而對被告設詞構陷之動機、目的何在
    ？尤有進者，證人丙○○就其於警詢、偵訊「指證被告販毒
    」乙節之緣由，雖或飾稱「當時因為我有施打海洛因，我也
    擔心我父親的身體，所以在警局我在煩惱我父親的事」、「
    我當時是迷迷糊糊的狀態下，所以才在警察局如此陳述」云
    云（本院卷第154 頁），或飾詞「（問：為何你於偵查中表
    示，你身上的海洛因也是被告拿給你的？）我也是在迷迷糊
    糊的狀態下陳述的…因為我是照著警詢筆錄說的」、「…我
    在偵訊時精神狀態是迷迷糊糊的…」云云（本院卷第155 頁
    、第156 頁），或諉稱「（問：所以你於偵查時，頭腦清醒
    ？）是。但當時我很緊張，因為當時是在地下室訊問，我只
    希望趕快離開那個現場。（問：為何緊張就說，海洛因是被
    告賣給你的？）我也不知道」云云（本院卷第155 頁）。然
    細繹證人丙○○於警詢暨偵訊時所證之「被告販毒」情節（
    偵字第5315號卷第67頁至第69頁、第12頁至第14頁），無論
    其間邀約經過、聯絡方式，乃至海洛因買賣交易之時間、地
    點、價金等各項細節，無一不具體詳細，則若謂證人丙○○
    於警詢、偵訊時，果係處於「迷迷糊糊」乃至「過度緊張」
    以致「胡言亂語」之狀態，核其句句切中要點而就「被告販
    毒」乙事鉅細靡遺詳予描述之警、偵應訊經過，實亦令人匪
    思！遑論於此「迷迷糊糊」乃至「過度緊張」以致「胡言亂
    語」之窘境下，猶能任憑己意擇要而對被告為「部分正確、
    部分不正確」之指控（本院卷第153 頁）！據此勾稽，相較
    於證人丙○○所證內容悉與「卷附監聽譯文」暨「前揭(2)所
    述之查獲經過」互為吻合之警、偵證述而言，證人丙○○遲
    至本院審理時所為翻異之昧於事實，乃至被告因證人丙○○
    於審判時翻異其詞方進而附和之飾卸推諉，在在不言可喻。
  (丙)綜上，因認證人丙○○遲至本院審理時之迴護證述，乃至被
    告因應證人丙○○之翻異迴護所為之辯詞，在在昧於事實而
    非可採。互核勾稽上情以觀，被告與證人丙○○買賣交易第
    一級毒品海洛因之客觀事實如本判決事實欄二(一)1.(3)之所載
    ，應堪認定而無可疑。
  證人丁○○之部分（即本判決事實欄二(一)2.之所載；對照附
    表一編號之所示）：
  (甲)被告於96年底、97年初之某日，因亟須辦理保險理賠而與保
    險業務丁○○（綽號「梁姐」）互為結識，被告並因丁○○
    同情其與夫仳離致不時予以經濟援助，而與丁○○交往日篤
    ，進而主動告知其有安非他命之供應門路。此悉經本院論述
    如前（參見前揭(3)）。97年12月初，丁○○果因工作表現未
    如預期而突萌價購安非他命施用以疏己悶之念，遂即致電被
    告而為「其擬以現金1,000 元或2,000 元價購安非他命」之
    要約表示；且關此買賣要約，亦因被告隨後洽得上源允為供
    貨，並於附表一編號「時間」欄所示時間，逕以「000000
    0000」行動門號，發送內容分別為「…『那個』（意指『安
    非他命』）要再等一會，『老闆』（意指毒品上源即『藥頭
    』）現在開車從板橋過來！妳放心，車子一到我會先送去妳
    那兒的」、「…等會『老闆』到了，我會先送過去…」等簡
    短訊息（簡訊）至丁○○持用之「0000000000」行動門號，
    俾與丁○○就毒品交易時、地致成共識，而於附表一編號
    「時間」欄所示之同日下午5 時2 分迄5 時30分間之某時，
    在附表一編號「交易地點」欄所示地點，與丁○○會面交
    易而「銀貨兩訖」如本判決事實欄二(一)2.之所載。此除有「
    0000000000」行動門號之通訊監聽譯文存卷為憑（偵字第53
    15號卷第121 頁），亦經證人丁○○於本院審理時暨檢察官
    偵訊時結證明確（偵字第5315號卷第125 頁、本院卷第142
    頁至第145 頁）。
  (乙)更何況，被告於本院審理時，亦已坦承「其確曾接獲證人丁○○『洽購安非他命』之要約來電，進而旋向自己毒品上源
    『無名董仔』取調所需安非他命，俾於證人丁○○所指時、
    地，持安非他命1 包前往面交暨當場向證人丁○○收取安非
    他命之買賣價金（2,000 元）」等情節在卷（本院卷第18頁
    、第59頁、第60頁、第66頁至第67頁之兩造不爭執事項六及
    第68頁）。據此勾稽，姑不論所辯「單純幫忙跑腿」、「未
    曾從中賺取差價」云云究否可採（此部分另詳述如後），被
    告與證人丁○○買賣交易第一級毒品海洛因如本判決事實欄
    二(一)2.所述之客觀事實，自亦堪可認定而無可疑。
  (5)被告固矢口否認販賣第一級毒品海洛因或第二級毒品安非他
    命以資圖利之犯行，或就自己與證人庚○○之交易情節（即
    如本判決事實欄二(一)1.(1)所載）飾稱：伊只是代庚○○向「
    余學宏」調貨而未從中賺取差價利潤云云（本院卷第16頁、
    第59頁）；或就自己與證人丁○○之交易情節（即如本判決
    事實欄二(一)2.所載）飾稱：伊只是幫丁○○向「無名董仔」
    調貨而未從中賺取差價利潤云云（本院卷第18頁、第60頁）
    ；或一度就自己與證人丙○○之交易情節（即如本判決事實
    欄二(一)1.(3)所載）飾稱：伊向證人丙○○收取之海洛因買賣
    價金（3,000 元）實遠低於伊當初販入的成本，換言之，伊
    除未從中賺取差價利潤，甚且還為此倒貼云云（本院卷第19
    頁、第62頁）。惟查，本案除被告所指姓名年籍不詳之「余
    學宏」、「無名董仔」等人以外，相關卷證固俱乏足供認定
    被告取得如附表一所示海洛因之時間、地點、對象及其價格
    等相關資料；惟按販賣毒品之行為，本無一定之公定價格，
    是其各次買賣之價格，當亦各有差異，而或隨供需雙方之資
    力、關係之深淺、需求之數量、貨源之充裕與否、販賣者對
    於資金之需求如何即殷切與否，以及政府查緝之態度，進而
    為各種不同之風險評估，而為機動性之調整，是其價格標準
    ，自非一成不變，且販賣者從各種「價差」或「量差」或係
    「純度（如摻入葡萄糖等物）」謀取利潤方式，或有差異，
    然其所圖利益之非法販賣行為目的，則屬相同，並無二致。
    因之，販賣利得，除經行為人（被告）坦承，或其價量至臻
    明確，確實難以究其原委。然按一般民眾普遍認知毒品之非
    法交易，向為政府查禁森嚴且重罰不寬貸，衡諸常情，倘非
    有利可圖絕無平白甘冒被重罰高度風險之理，從而，舉凡其
    有償交易，除足反證其確另基於某種非圖利本意之關係外，
    通常尚難因無法查悉其買進、賣出之差價，而諉無營利之意
    思，或阻卻販賣犯行之追訴（最高法院87年臺上字第3164號
    判決意旨參照）；又販賣毒品之所謂販賣行為，係行為人基
    於營利之目的，而販入或賣出毒品而言。販賣毒品者，其主
    觀上須有營利之意圖，且客觀上有販賣之行為即足構成，至
    於實際上是否已經獲利則非所問。即於有償讓與他人之初，
    係基於營利之意思，並著手實施，而因故無法高於購入之原
    價出售，最後不得不以原價或低於原價讓與他人時，仍屬販
    賣行為。必也始終無營利之意思，縱以原價或低於原價有償
    讓與他人，方難謂為販賣行為，而僅得以轉讓罪論處（最高
    法院93年度臺上字第1651號判決意旨參照）。茲就本案情節
    而論，證人庚○○、己○○、丙○○、丁○○等4 人與被告
    之毒品上手，彼此素不相識，此觀證人庚○○、己○○、丙○○、丁○○等4 人屢須透過被告價購海洛因或安非他命等
    情節自明；是證人庚○○、己○○、丙○○、丁○○等4 人
    既不可能逕與被告毒品上手直接聯繫，亦不可能得悉被告向
    其毒品上手取得安非他命之實際過程及其對價，則自人性角
    度而為觀察，被告藉此機會，居中坐地起價，利用本次轉手
    機會而從中賺取數量甚微之「價差」乃至「量差」之可能，
    首即無可排除。對照證人丁○○與被告交易如附表一編號
    所示以後，併曾因其僅足供「施用3 口」而疑其毒品「份量
    短少」，進而於其後之97年12月12日下午6 時10分、同日下
    午6 時16分，以己持用之「0000000000」行動門號，發送內
    容均為「你家『董事』（意指毒品上源即『藥頭』）回來了
    嗎？欠的『薪資』（意指份量短少的『安非他命』）何時可
    補？」之簡短訊息（簡訊）至被告持用之「0000000000」行
    動門號，俾向被告確認何以本次其以2,000 元價購之安非他
    命「份量」「顯有短少」等種種情節（參見本院卷第145 頁
    之證人丁○○證述，及偵字第1535號卷第121 頁之監聽譯文
    內容），益足析其梗概！換言之，被告向其上手（即毒品上
    源）取得下手（即庚○○、己○○、丙○○、丁○○等人）
    來電要約洽購之海洛因或安非他命以後，為從中圖得利益，
    自非全無上下其手而擅自「留取少量」以充己調貨報酬之可
    能！遑論毒品交易屢為政府檢警單位嚴予取締之犯罪，法律
    並就此懸有重典處罰，則自常情事理而論，倘僅「單純居中
    調貨」而別無其他利益可圖，諒被告主觀上亦必無「為證人
    庚○○、己○○、丙○○、丁○○等4 人犯險取貨」之意願
    ！徵諸被告自陳其之所以允為調貨，無非係因其毒品上手（
    如「余學宏」者流）或其毒品下手（如證人「丁○○」者流
    ），通常會於事後無償允贈少量毒品（海洛因或安非他命）
    予其施用等情詞（本院卷第16頁、第18頁），益明其實！換
    言之，被告之所以「允為調貨」，無非係在圖取「從中『無
    償獲贈』少量毒品」之利益（無論其從中獲贈之少量毒品，
    係緣自毒品上手「余學宏」、「無名董仔」等人之無償允贈
    ，抑係緣自毒品下手庚○○、己○○、丙○○、丁○○等人
    之無償允贈），即被告主觀上顯然有藉此允己調貨報酬之營
    利意圖，此尤屬灼然而無可疑！據此，本院雖因被告否認販
    賣，致無從憑以推認「被告取得如附表一所示各該海洛因或
    安非他命之確實時間、地點、對象及其價格」，然被告如附
    表一所示之各次毒品交易，必係肇因於「被告猶有相當利潤
    之賺取」，此應堪認定。從而，被告著手實施如附表一所示
    之各次毒品交易之時，其主觀上，亦必有營利之意圖及販賣
    之故意，事甚顯明。
  (6)綜上研析，因認被告就其販賣毒品之所辯各節，俱無足取；
    本案事證明確，被告如附表一編號至所示，前、後4 次
    意圖營利而販賣海洛因予證人庚○○、己○○、丙○○3 人
    ，暨其如附表一編號所示，意圖營利而販賣安非他命予丁○○等犯行，均堪認定。
  2.如本判決事實欄二(二)所指被告甲○○轉讓第二級毒品安非他
    命之犯罪事實（附表二編號至）：
    被告轉讓第二級毒品安非他命予證人丁○○、丙○○如本判
    決事實欄二(二)之所載，悉經被告於本院審理時坦承在卷（本
    院卷第59頁、第60頁至第61頁、第165 頁），並據證人丁○○於本院審理時、證人丙○○於警詢暨檢察官偵訊時證述明
    確（證人丁○○部分，見本院卷第142 頁、第146 頁、第14
    7 頁、第148 頁、第149 頁；證人丙○○部分，見偵字第53
    15號卷第67頁至第69頁、第12頁至第14頁），且有「000000
    0000」行動門號之通訊監聽譯文在卷可稽（偵字第5315號卷
    第35頁），暨「被告甫與證人丙○○交易完畢，旋為警到場
    逮捕查獲如前揭1.(2)所述，致併予起獲如附表四編號所示
    之安非他命1 包」扣案足佐（查獲經過均詳如前揭1.(2)所示
    ，於茲不贅），及足可表彰附表四編號所示「安非他命」
    存在及形態之基隆市警察局查獲毒品初步鑑驗報告單1 紙存
    卷為憑（偵字第5315號卷第140 頁）。據此勾稽，被告關此
    部分之任意性自白，應與事實相符，而為可採。從而，被告
    如附表二編號至所示，前、後3 次無償轉讓第二級毒品
    安非他命予證人丁○○、丙○○之犯行，亦堪認定，而無可
    疑。
  (二)論罪科刑
  1.如本判決事實欄二(一)所指被告甲○○販賣第一級毒品海洛因
    、第二級毒品安非他命之犯罪事實（附表一編號至）：
  (1)按刑法上所謂販賣行為，固不以販入後復行賣出為必要，祇
    要以營利為目的，而有將毒品販入或賣出二者其一之行為，
    即足構成，故意圖營利而販入毒品，雖未及販出，仍依販賣
    既遂罪論處；而意圖營利販入毒品後，第一次販賣予他人之
    行為，乃接續原先販入之犯意而為，不論其行為屬既遂或未
    遂，應認基於單一犯意之接續行為，只能就其販入及出賣毒
    品，論以販賣既遂之實質一罪；且此與意圖販賣而持有毒品
    罪，係指行為人以意圖販賣營利以外之原因而持有毒品，其
    後始起意營利販賣者（例如因為他人之贈與或寄藏而持有，
    嗣後始起意為販賣者而言），並不相同（最高法院88年臺上
    字第2398號、91年臺上字第1143號、93年臺上字第6309號、
    96年臺上字第416 號判決要旨參照）。即以本案情節而論，
    被告既係因證人庚○○、丁○○之來電要約，方逕洽毒品上
    源「余學宏」、「無名董仔」而販入彼等證人來電洽購之海
    洛因或安非他命，此悉經本院認定如前。換言之，被告如本
    判決事實欄二(一)1.(1)及二(一)2.所示之前、後等3 次「賣出」
    行為（2 次「賣出」海洛因予證人庚○○；1 次「賣出」安
    非他命予證人丁○○），無非均係接續其逕洽毒品上源「余
    學宏」、「無名董仔」「販入」毒品之犯意而為，即其各次
    「販入」而後「賣出」，均係基於單一犯意之接續行為，是
    被告關此3 次「販入」而後「賣出」之所為，自應各僅論以
    販賣既遂之實質一罪。至被告固於本院審理時，全盤翻異而
    否認如本判決事實欄二(一)1.(2)(3)所示「賣出」海洛因予證人
    己○○、丙○○之犯罪事實，本案復查無積極證據足證「被
    告擬販賣予證人己○○、丙○○如本判決事實欄二(一)1.(2)(3)
    所示之海洛因，必係被告意圖營利而販入」無誤，則本於「
    罪證有疑、利歸被告」之法理原則，本院自應逕為有利於被
    告之推論，即認「如本判決事實欄二(一)1.(2)(3)所示之海洛因
    ，尚非被告意圖營利而販入」；惟被告販入海洛因以後，既
    曾「意圖營利而販出予證人己○○、丙○○如本判決事實欄
    二(一)1.(2)(3)之所載」，則被告關此2 次「販出」之所為，亦
    應各論以販賣既遂之罪。
  (2)查海洛因係毒品危害防制條例第二條第二項第一款所明定列
    管之第一級毒品，安非他命則為毒品危害防制條例第二條第
    二項第二款所明定列管之第二級毒品。是核被告如本判決事
    實欄二(一)1.(1)(2)(3)之所為，即如附表一編號至之所示，
    均係犯毒品危害防制條例第四條第一項之販賣第一級毒品既
    遂罪；至被告如本判決事實欄二(一)2.之所為，即如附表一編
    號之所示，則係犯毒品危害防制條例第四條第二項之販賣
    第二級毒品既遂罪。被告販賣海洛因、安非他命前、後，持
    有海洛因、安非他命之低度行為，各應為其販賣之高度行為
    所吸收，均不另論罪。
  (3)起訴意旨雖認被告或係單獨販賣，或與毒品上源（如「余學
    宏」）互有犯意聯絡及其行為分擔，而應論以共同正犯云云
    （參見起訴書第1 頁「犯罪事實」欄之說明及起訴書第5 頁
    「證據並所犯法條」欄之論述二，即本院卷第2 頁、第4 頁
    之所示）；然查，被告固係因證人庚○○、丁○○之來電要
    約，方轉而逕洽毒品上源「余學宏」、「無名董仔」以販入
    彼等證人洽購之海洛因、安非他命如本判決事實欄二(一)1.(1)
    及二(一)2.之所載，惟被告與關此毒品上源彼此間，實俱無起
    訴意旨所稱之「犯意聯絡」或「行為分擔」！蓋被告轉手調
    貨以從中圖取買賣價差之販賣對象，固係證人庚○○、丁○○2 人，然其毒品上源允供毒品以圖取利潤之販賣對象則恆
    為被告；換言之，被告與其毒品上源彼此間，非特因販賣對
    象之迥異而無從為販賣之行為分擔，即其所圖取之利得亦屬
    迥然有別（參見前揭理由(一)1.(5)有關被告營利意圖之論述）
    致無從形成所指之犯意聯絡。且此殊不因「被告曾否向其毒
    品上源透露轉售訊息」而有不同。據此，因認起訴所稱之共
    同販賣云云，尚屬誤會，本院亦不受關此見解之拘束。
  2.如本判決事實欄二(二)所指被告甲○○轉讓第二級毒品安非他
    命之犯罪事實（附表二編號至）：
  (1)按我國原主管成癮性藥品之法令「肅清煙毒條例」及「麻醉
    藥品管理條例」，本係依據聯合國西元1961年「麻醉藥品單
    一公約」訂定，嗣鑑於毒品問題日趨嚴重，新興合成毒品層
    出不窮，遂參照聯合國西元1971年「影響精神物質公約」及
    1988年「禁止非法販運麻醉藥品和精神物質公約」之精神，
    於87年5 月20日，將原「肅清煙毒條例」修正為「毒品危害
    防制條例」（將毒品分為三級列管），再於88年6 月2 日，
    將「麻醉藥品管理條例」修正為「管制藥品管理條例」（將
    管制藥品分為四級列管），繼而於92年7 月9 日，修正「毒
    品危害防制條例」（增列第四級毒品），並自公布後六個月
    施行，以與「管制藥品管理條例」相互稽合。據以此觀，「
    管制藥品管理條例」顯係依「毒品危害防制條例」第二條第
    四項規定而為訂定，其原則性之區別固係：凡合於醫藥及科
    學上使用者，為管制藥品，否則，即屬毒品。此觀毒品危害
    防制條例所明定列管之第三級毒品愷他命，併同屬管制藥品
    管理條例第三條所指之第三級管制藥品（參照行政院衛生署
    95年8 月8 日衛署藥字第0950030765號函釋意旨），即可析
    其梗概。惟其中之第二級毒品安非他命類，因屬中樞神經興
    奮劑，具有輕微成癮性，服用後會產生依賴性、耐藥性，並
    引起不安、頭昏、顫抖、亢進性反應、失眠、焦慮、譫妄、
    慢性中毒、精神障礙、類似精神分裂之錯覺、妄想及伴有行
    動與性格異常等副作用，其劑量增大時，甚且可能導至死亡
    ，是其業經行政院衛生署以75年7 月11日衛署藥字第597627
    號公告「禁止使用」，而為藥事法（即原「藥物藥商管理法
    」）所明定列管之「禁藥」，依法不得轉讓；茲行政院衛生
    署嗣雖另以79年10月9 日衛署藥字第904142號公告，將第二
    級毒品安非他命類同列為麻醉藥品管理條例（即「管制藥品
    管理條例」之前身）第二條第四款所列管之化學合成麻醉藥
    品管理，然此並無礙於其業經明令公告「禁止使用」而同屬
    藥事法規範之「禁藥」本質，是行為人倘有販賣、供應、調
    劑、運送、寄藏、牙保、轉讓或意圖販賣而陳列第二級毒品
    安非他命類之行為，當亦併有藥事法第八十三條罰責規定之
    適用。合先指明。
  (2)查藥事法第八十三條第一項係於93年4 月21日修正公布，同
    年月23日施行，而為毒品危害防制條例之後法。雖毒品之範
    圍尚兼括影響精神物質與其製品，藥事之管理亦非僅止於藥
    品之管理；換言之，毒品本即未必同屬禁藥，禁藥則亦未必
    同為毒品。是「毒品危害防制條例」與「藥事法」二者間，
    本無必然之特別法與普通法關係。然第二級毒品安非他命類
    既因上開原因而同屬公告列管之「毒品」及「禁藥」（參見
    前揭(1)），則除非所轉讓之數量業已達於行政院依毒品危害
    防制條例第八條第六項規定，於93年1 月7 日製訂公布「轉
    讓持有毒品加重其刑之數量標準」，致其依毒品危害防制條
    例第八條第六項規定加重其刑後之法定本刑，尤重於藥事法
    第八十三條第一項之規定，本於藥事法乃後法、重法而應優
    先於前法、輕法（毒品危害防制條例第八條第二項）適用之
    原則，此類行為自應逕依藥事法第八十三條第一項之處罰規
    定論科。
  (3)是核被告如本判決事實欄二(二)1.2.之所為，即如附表二編號
    至之所示，因其各次所涉轉讓數量顯均未達行政院於93
    年1 月7 日製訂公布「轉讓持有毒品加重其刑之數量標準」
    第二條第二款「淨重10公克以上」之標準，按諸前揭(1)(2)之
    說明，自應逕依藥事法第八十三條第一項之轉讓禁藥罪論處
    。被告轉讓第二級毒品安非他命前、後，持有第二級毒品安
    非他命之低度行為，各應為其轉讓之高度行為所吸收，均不
    另論罪。
  (4)起訴意旨誤以被告如本判決事實欄二(二)1.2.所指之轉讓第二
    級毒品安非他命之犯行，應成立毒品危害防制條例第八條第
    二項之轉讓第二級毒品罪云云（參見起訴書第5 頁「證據並
    所犯法條」欄之論述二，即本院卷第4 頁之所示），尚有未
    洽（參見前述），惟其起訴之基本原因事實既屬相同，爰職
    權變更關此部分之起訴法條。
  3.檢察官雖認被告如附表一編號所示販賣第一級毒品海洛因
    與附表二編號所示轉讓禁藥（第二級毒品安非他命）之2
    行為間，有想像競合犯之裁判上一罪關係，而應從一較重之
    販賣第一級毒品罪名處斷云云（參見起訴書第5 頁「證據並
    所犯法條」欄之論述二，即本院卷第4 頁之所示）；然查，
    旨揭「販賣」與「轉讓」，彼此之間既非「自然意義下之一
    行為」，更非「法律意義下之一行為」，換言之，究其行為
    本質，「販賣」與「轉讓」實乃無從彼此涵括之「複數行為
    」（行為複數），而與刑事立法為避免對於同一不法要素過
    度評價所明定「一行為」（行為單數）觸犯數罪名之想像競
    合犯迥不相牟。據此，檢察官旨揭有關想像競合犯之論述，
    應有誤會，本院亦不受關此法律見解之拘束。
  4.被告如本判決附表一編號至所示之前、後4 次販賣第一
    級毒品海洛因犯行，及其如本判決附表一編號所示之1 次
    販賣第二級毒品安非他命犯行，暨其如本判決附表二編號
    至所示之前、後3 次轉讓禁藥（第二級毒品安非他命）犯
    行，均犯意各別，且自客觀以言，復係出於可分割之複數行
    為，自應予以分論併罰（數罪併罰）。
  5.被告查有如本判決事實欄一所載犯罪科刑及刑之執行情形，
    此有臺灣高等法院被告前案紀錄表在卷可稽，其於有期徒刑
    執行完畢後，五年以內故意再犯本起最重本刑有期徒刑以上
    之罪，雖應依刑法第四十七條第一項規定，論以累犯而就其
    所犯各罪分別加重其刑；然因本案所涉之販賣第一級毒品罪
    之法定本刑為「死刑」或「無期徒刑」之部分，及販賣第二
    級毒品罪之法定本刑為「無期徒刑」之部分，依法均不得加
    重，故僅得就所犯如附表三編號至所示之轉讓禁藥罪，
    及所犯如附表一編號至所示販賣第一級毒品罪之法定本
    刑為「併科罰金」之部分，暨所犯如附表一編號所示販賣
    第二級毒品罪之法定本刑為「七年以上有期徒刑」、「併科
    罰金」之部分，加重其刑。
  6.被告販賣第一級毒品海洛因、第二級毒品安非他命予他人施
    用，固戕害他人之身心，惟姑念其並無販賣毒品前科（被告
    雖有施用毒品之前案紀錄，然查無販賣、意圖販賣而持有等
    相類素行），對重典之認識不夠深切，且其本案所涉販賣海
    洛因、安非他命之數量及其次數尚微，被告從中所圖得之利
    益尤非至鉅（均詳如本判決附表一編號至之所示），而
    與販賣毒品之數量達數公斤以上之嚴重危害社會治安情形不
    同，即本案尚屬施用毒品者彼此間互供有無之零星交易，其
    惡性尚與大量走私進口或長期販賣毒品之所謂「大盤」或「
    中盤」毒販有間，是倘不論其情節輕重，而一律論處販賣第
    一級毒品罪之法定本刑「死刑」或「無期徒刑」，乃至一律
    論處販賣第二級毒品罪之法定本刑「無期徒刑」，則自屬猶
    嫌過重，並有傷人民對法律之情感，即就全部犯罪情節觀之
    ，猶屬法重而情輕，是自客觀以言，即尚有可憫恕之處，爰
    依刑法第五十九條之規定，分別就所犯毒品危害防制條例第
    四條第一項、第二項之販賣第一級、第二級毒品罪，減輕其
    刑。即其所涉之販賣第一級毒品罪之法定本刑為「死刑」者
    ，減為無期徒刑（刑法第六十四條第二項）；所涉販賣第一
    級毒品罪、販賣第二級毒品罪之法定本刑為「無期徒刑」者
    ，減為二十年以下十五年以上有期徒刑（刑法第六十五條第
    二項）；至所涉販賣第一級毒品罪之法定本刑為「併科罰金
    」部分，及販賣第二級毒品罪之法定本刑為「七年以上有期
    徒刑」、「併科罰金」部分，則就其最高度及最低度同減之
    （刑法第六十七條）。其中有關販賣第一級毒品罪之法定本
    刑為「併科罰金」之部分，及販賣第二級毒品罪之法定本刑
    為「七年以上有期徒刑」、「併科罰金」之部分，並依法先
    加而後減之。
  7.本院審酌被告販賣第一級毒品海洛因、第二級毒品安非他命
    予人施用，使人沉迷毒癮而無法自拔，輕則戕害施用者之身
    心健康，重則引發各種犯罪，而為社會治安敗壞之源頭，對
    於社會平和秩序實有相當程度之危害；兼衡量被告轉讓禁藥
    （轉讓第二級毒品安非他命）予人施用，無疑亦助長毒品買
    賣之交易熱度；併考量被告素行、生活狀況、智識程度、犯
    罪動機、目的、販賣毒品及轉讓禁藥之次數暨其各次數量，
    併其所得利潤、犯後態度等一切情狀，分別就被告如附表一
    編號至所示之販賣第一級毒品犯行、如附表一編號所
    示之販賣第二級毒品犯行、如附表二編號至所示之轉讓
    禁藥犯行，各處如附表一編號至、附表二編號至「
    罪名及應處刑罰欄」所示之刑，暨定其應執行刑如主文之所
    示。
  8.本案相關毒品之沒收：
    按刑罰法令關於沒收之規定，有採職權沒收主義與義務沒收
    主義。職權沒收，指法院就屬於被告所有，並供犯罪所用或
    因犯罪所得之物，仍得本於職權為斟酌沒收與否之宣告，例
    如刑法第三十八條第一項第二款、第三款、第三項前段等屬
    之。義務沒收，又可分為絕對義務沒收與相對義務沒收二者
    。前者指凡法條規定「不問屬於犯人與否，沒收之」者屬之
    ，法院就此等之物，無審酌餘地，除已證明毀滅外，不問屬
    於犯人與否或有無查扣，均應沒收之，例如刑法第三十八條
    第一項第一款、第二百條、第二百零五條、第二百零九條、
    第二百十九條、第二百六十六條第二項、毒品危害防制條例
    第十八條第一項前段等屬之；後者，供犯罪所用或因犯罪所
    得，且以屬於被告所有者為限，始應予以沒收，例如毒品危
    害防制條例第十九條第一項前段、肅清煙毒條例第十三條第
    一項者是（最高法院89年度臺上字第5605號、93年度臺上字
    第2751號判決意旨參照）。經查：扣案如附表四編號所示
    之海洛因1 包及扣案如附表四編號所示之安非他命1 包，
    雖分別因被告如本判決事實欄二(一)1.(3)（附表一編號）所
    載之有償販賣（海洛因），及其如本判決事實欄二(二)2.（附
    表二編號）所載之無償轉讓（安非他命），致移轉所有權
    而歸於證人丙○○所有，嗣並為警於97年12月28日晚間10時
    50分左右，在「基隆市○○區○○街773 之1 號」之丙○○
    住處起獲扣案，然關此毒品既係被告實施如本判決事實欄二
    (一)1.(3)（附表一編號）所載販賣第一級毒品暨實施如本判
    決事實欄二(二)2.（附表二編號）所載轉讓禁藥等犯罪之所
    用，尤以其「違禁物」之性質亦不因上開所有權之移轉而生
    歧異，參諸首開「絕對義務沒收」之宣告原則，除業因送請
    鑑驗而已告消耗費失之部分以外，均應於所犯各該罪名項下
    宣告沒收銷燬如主文（即附表一編號、附表二編號「罪
    名及應處刑罰」欄）之所示。至被告如本判決事實欄二(一)1.
    (1)(2)（附表一編號）及二(一)2.（附表一編號）所載
    之有償販賣，暨其如本判決事實欄二(二)1.（附表二編號
    ）所載之無償轉讓，其間所涉毒品（海洛因或安非他命）或
    業經證人庚○○施用告罄，或業經證人己○○施用告罄，或
    業經證人丁○○施用告罄，而均已費失，此悉經證人庚○○
    、己○○、丁○○證述在卷，參諸首開「絕對義務沒收」之
    宣告原則，本院自亦毋需再就關此業已費失之違禁物宣告沒
    收，併此指明。
  9.本案供犯罪所用或因犯罪所得財物之沒收：
    按犯毒品危害防制條例第四條至第九條、第十二條、第十三
    條或第十四條第一項、第二項之罪者，其供犯罪所用或因犯
    罪所得之財物均沒收之，如全部或一部不能沒收時，追徵其
    價額或以其財產抵償之，毒品危害防制條例第十九條第一項
    定有明文；且參酌前揭8.之說明，本條當屬相對義務沒收之
    規定，是其自有刑法第三十八條第一項第三款、第三項前段
    規定之適用，即以屬犯人所有者，方得宣告沒收。再者，毒
    品危害防制條例第十九條第一項既採義務沒收主義（相對義
    務沒收），則其犯罪所得之對價，不問其中成本若干，利潤
    多少，固應全部諭知沒收；惟因法條既明文「因犯罪所得之
    財物」，是其沒收範圍必以犯人實際所得者為限，苟無所得
    或尚未取得（如「暫允賒欠」如本判決事實欄二(一)1.(2)之所
    載），即無從為沒收、追徵或以財產抵償之諭知（最高法院
    96年度臺上字第2331號判決意旨參照）；此外，本條所稱「
    追徵其價額」者，亦必限於所沒收之物為金錢以外之其他財
    物而無法沒收時，始有追徵其價額之可言，俾使其繳納與原
    物相當之價額，惟倘所得財物為金錢而無法沒收時，當應以
    其財產抵償，而不生追徵價額之問題（蓋倘犯罪所得之金錢
    為新臺幣時，因其本身即為我國現行貨幣價值之表示，是自
    不發生追徵其價額之問題）。查：(甲)扣案如附表四編號所
    示之面額均為新臺幣1,000 元之紙鈔3 張，即現金3,000 元
    ，係被告所有，因販賣第一級毒品海洛因如本判決事實欄二
    (一)1.(3)（即附表一編號）之所得財物，參諸首開說明，自
    亦應依毒品危害防制條例第十九條第一項規定，於所犯該罪
    項下宣告沒收如主文（即附表一編號「罪名及應處刑罰」
    欄）之所示（惟關此項款既已查扣在案，是其當亦無從衍生
    一部或全部不能沒收之問題，從而，本院自亦毋庸於主文併
    為「如全部或一部不能沒收時，以其財產抵償」之諭知，併
    此說明）；(乙)被告販賣第一級毒品海洛因如本判決事實欄二
    (一)1.(1)(2)（附表一編號至）、販賣第二級毒品安非他命
    如本判決事實欄二(一)2.（附表一編號）之所載，其間實際
    所得之財物（附表一編號，販賣海洛因得款1,000 元；附
    表一編號，販賣海洛因得款1,000 元；附表一編號，販
    賣海洛因得款300 元【餘款2,700 元則均經被告允為賒欠致
    迄未實際取得】；附表一編號，販賣安非他命得款2,000
    元），悉未據扣案，爰依毒品危害防制條例第十九條第一項
    規定，於所犯各該罪名項下，併予宣告沒收，如全部或一部
    不能沒收時，以其財產抵償之如主文（即附表一編號
    「罪名及應處刑罰」欄）之所示；(丙)扣案如附表四編號
    所示之行動電話1 支暨其內置門號為「0000000000」之晶片
    卡1 枚，或係被告恃以供己與庚○○、己○○、丁○○、丙○○聯絡，以著手販賣海洛因、安非他命牟利如附表一編號
    至之所用，或係被告恃以供己與丙○○聯絡，以著手無
    償轉讓安非他命如附表二編號之所用，尤以扣案如附表四
    編號所示之行動電話1 支，係被告個人所有，而其內置門
    號為「0000000000」之晶片卡1 枚，亦係被告以本人名義向
    電信公司申辦持用，參以行動電話服務須以晶片卡（即SIM
    卡）為使用介面，因此電信公司於出租行動電話門號予消費
    者使用時，即同時附帶提供晶片卡給消費者作為門號使用之
    介面，故電信公司接受消費者申辦門號並將該門號開通上線
    時，該晶片卡之所有權亦移轉於消費者，而應認上開「0000
    000000」晶片卡亦係被告所有之物。從而，扣案如附表四編
    號所示之行動電話1 支暨其內置門號為「0000000000」之
    晶片卡1 枚，自應依毒品危害防制條例第十九條第一項規定
    ，於所犯各該罪名項下，併予宣告沒收如主文（即附表一編
    號至、附表二編號「罪名及應處刑罰」欄）之所示（
    惟關此行動電話1 支暨其內置晶片卡1 枚既經扣案，則其自
    無「全部或一部不能沒收」之可能，而毋庸併為「如全部或
    一部不能沒收時，以其財產抵償」之宣告，併此指明）。
  10.員警於97年12月28日晚間10時50分左右逮捕被告以後，固曾
    持本院97年度聲搜字第538 號搜索票，帶同被告於97年12月
    29日凌晨零時53分，逕往其住處即「基隆市○○街167 號6
    樓」執行搜索，進而扣得如附表四編號至所示之物；惟
    關此扣案物品，俱與被告本案所犯渺無相關，各詳如附表四
    編號至「備註」欄之所示，是其自非本院得併予隨案宣
    告沒收銷燬或沒收之客體。為免疑異，爰併此指明。
三、無罪部分
  (一)公訴意旨略以：被告另於附表三編號所示時、地，以如附
    表三編號所示對價，有償販賣如附表三編號所示之海洛
    因1 包予戊○○以資牟利；且被告除「附表二編號所示
    轉讓安非他命予丁○○施用之犯行」以外，併曾先、後於附
    表三編號所示時、地，無償轉讓如附表三編號所示
    之安非他命予丁○○施用。因認被告如附表三編號之所為
    ，亦涉犯毒品危害防制條例第四條第一項之販賣第一級毒品
    罪嫌云云；至被告如附表三編號之所為，亦另涉犯毒品
    危害防制條例第八條第二項之轉讓第二級毒品罪嫌云云。
  (二)答辯意旨略以：
    伊既無起訴意指所稱，如附表三編號所示販賣第一級毒品
    海洛因予戊○○牟利之犯行（本院卷第17頁至第18頁、第60
    頁），亦無「附表二編號以外」之其他轉讓第二級毒品
    安非他命予丁○○施用之犯行（本院卷第150 頁）。
  (三)公訴論據略以：
  1.附表三編號所示販賣第一級毒品海洛因之部分：
  (1)證人戊○○於警詢及偵查中之證詞。
  (2)卷附「0000000000」行動門號之通訊監聽譯文。
  (3)卷附戊○○之尿液報告。
  2.附表三編號所示轉讓第二級毒品安非他命之部分：
    證人丁○○於警詢及偵查中之證詞。
  (四)按被告未經審判證明有罪確定前，推定其為無罪；犯罪事實
    應依證據認定之，無證據不得認定犯罪事實，刑事訴訟法第
    一百五十四條定有明文。又認定被告有罪之事實應憑證據；
    如未能發現相當之證據，或證據不足以證明，自不能以推測
    或擬制之方法，以為裁判之基礎；且認定事實所憑之證據，
    其為訴訟上之證明，須達於通常一般人均不致有所懷疑，而
    得確信其為事實之程度者，始得據為有罪之認定；倘其證明
    尚未達到此一程度，而有合理之懷疑存在時，尚難為有罪之
    認定基礎；苟積極證據不足為不利於被告事實之認定時，即
    應為有利於被告之認定，更不必有何有利之證據；亦即如無
    確切之積極證據，足以證明犯罪事實，即令被告不能為有利
    之反證，亦不能遽論以罪責（最高法院30年度上字第816 號
    、40年度臺上字86號、70年度臺上字第2368號、76年度臺上
    字第4986號判決意旨參照）。徵諸被告無自證己罪之義務，
    則其更無自證無罪之義務，此乃法理之所當然。尤以情況證
    據（間接證據）斷罪時，更須基於該證據在直接關係上所可
    證明之他項情況事實，本乎推理作用足以確證被告有罪，方
    為合法，不得徒憑主觀上之推想，將一般經驗上有利被告之
    其他合理情況逕予排除（最高法院32年臺上字第67號判例意
    旨參照）。
  (五)經查：
  1.附表三編號所示販賣第一級毒品海洛因之部分：
    證人戊○○固曾於警詢及檢察官偵訊時證稱：我與被告認識
    迄今大約已有1、2年，我並因被告主動告知而悉被告素有海
    洛因之供應門路；平日，我亦係以自己持用之「0000000000
    」行動門號，與被告持用之「0000000000」行動門號互為聯
    絡；且我們2 人藉由上開行動門號而於97年12月11日中午12
    時49分、同日下午1 時18分、同日下午1 時49分、同日下午
    2 時10分互為通話之4 次聯絡內容，均係我於附表三編號
    所示時、地，以1,000 元向被告購入海洛因1 包之事前聯繫
    經過云云（偵字第5315號卷第103 頁至第104 頁、第113 頁
    至第114 頁）。惟細繹證人戊○○所指自己持用「00000000
    00」行動門號與被告持用「0000000000」行動門號，於97年
    12月11日中午12時49分、同日下午1 時18分、同日下午1 時
    49分、同日下午2 時10分互為聯絡之4 次通話語意（偵字第
    5315號卷第111 頁、第110 頁），至多僅足堪恃為「被告與
    證人戊○○確曾互為邀約而於附表三編號所示時、地見面
    」之佐證，而不足以據為證人戊○○所指「其曾藉此4 通電
    話向被告邀約洽購海洛因」之推衍（彼2 人關此4 次通話內
    容，俱無明示或以代號暗示「要約價購海洛因」之片言隻語
    ）！尤以被告辯稱：97年12月11日當天，因為「戊○○要到
    法院開庭，他想順道來我家與我聊聊」，所以他才會與我電
    話聯繫，進而於附表三編號所示時、地（我家）與我會面
    等語（本院卷第17頁至第18頁），非特「顯未逾越」上開監
    聽譯文所載之前後4 次通話語意，而顯為上開對話內容之所
    得含括；所指「戊○○要到法院開庭，…順道來我家…」等
    語，亦與「戊○○於97年12月11日下午3 時30分，以被告身
    分，至本院刑事第四法庭應訊」之97年度訴字第1747號違反
    毒品危害防制條例案件之開庭審理紀錄相合一致，此悉經本
    院職權調取97年度訴字第1747號刑事卷宗核閱無訛，並有該
    案卷附之庭期（97年12月11日下午3 時30分）報到單、準備
    程序筆錄暨審判筆錄影本各1 份存卷為憑；兼以證人戊○○
    復於案經繫屬本院以前之98年2 月14日，即已死亡，此亦有
    戊○○之臺灣高等法院被告前案紀錄表、除戶資料暨臺灣基
    隆地方法院檢察署相驗屍體證明書等件在卷足考（戊○○之
    臺灣高等法院被告前案紀錄表，見本院卷第30頁；除戶資料
    ，見本院卷第51頁；臺灣基隆地方法院檢察署相驗屍體證明
    書，見臺灣基隆地方法院檢察署98年度執字第250 號執行卷
    宗所檢附資料），則不特上開疑點無從究明，本院亦無從傳
    訊辨明其據以指證被告於附表三編號所示時、地販賣海洛
    因之動機、目的，即其於警詢及偵查中所供之真偽，本院當
    均無從憑斷，遑論祇憑證人戊○○「猶有疑點」之警、偵證
    述，即置被告上開「悉有所本之合理辯解」於不顧，甚且以
    此而逕為不利於被告之推認。
  2.附表三編號所示轉讓第二級毒品安非他命之部分：
    證人丁○○固曾於檢察官偵訊時，泛指：被告曾經提供安非
    他命予其施用4、5次云云（第5315號偵查卷第124 頁）；惟
    稽其所指情節之籠統含糊，客觀上已未臻足可特定「附表三
    編號所示轉讓第二級毒品安非他命」事實之程度！況且
    ，證人丁○○經傳訊到院，提示上開偵訊筆錄予之閱覽而當
    庭就其偵訊語意釐清、確認之結果，證人丁○○亦已就此詳
    為釋稱：「（問對妳自己表示，被告曾4、5次免費燒烤安非
    他命無償給妳施用，有何意見？）我確定被告前後只曾免費
    請我施用安非他命2 次（即如附表二編號之所示，此部
    分業經檢察官起訴並據本院認定有罪而論述如前）。至於偵
    訊筆錄上所載的4、5次，其實是我自己誤將我於97年12月11
    日向被告買2,000 元安非他命的那1 次（即如附表一編號
    之所示，此部分亦經檢察官起訴並據本院認定有罪而論述如
    前），及被告免費請我施用安非他命的那2 次（即如附表二
    編號之所示），及被告另外曾經詢問我要不要買安非他
    命但我沒有理她的那2 次（此部分則未據檢察官併予起訴，
    致非本院依法所能審理），加總後所得的次數。事實上，被
    告免費請我施用安非他命只有97年夏天2 次，地點確實也都
    在我家沒有錯（即如附表二編號之所示）」等語（本院
    卷第148 頁）在卷。據此，本院自難僅憑證人丁○○於檢察
    官偵訊時，一度誤解檢察官訊問語意，致籠統泛稱「被告曾
    提供安非他命4、5次」云云，即驟認被告除「附表二編號
    所示轉讓安非他命予丁○○施用之犯行」以外，併有如附
    表三編號所示轉讓安非他命予證人丁○○施用之犯行。
  3.按公訴案件犯罪證據之蒐集，及提起公訴後，對犯罪事實之
    舉證責任及指出證明之方法，均屬公訴人之職責，原則上法
    院僅於當事人之主張及舉證範圍內進行調查證據，其經法定
    程式調查證據之結果，認已足以證明犯罪事實時，始得為犯
    罪事實之認定。若其為訴訟上之證明，於通常一般人仍有合
    理之懷疑存在，尚未達於可確信其真實之程度者，在該合理
    懷疑尚未剔除前，自不能為有罪之認定。法院不得以偵查機
    關關於某種犯罪之調查不易，即放棄上開原則之堅持，致有
    違背刑事訴訟無罪推定及嚴格證明之原則，其理甚明（最高
    法院94年度臺上字第2033號判決意旨參照）。茲起訴意旨雖
    認被告另涉附表三編號所示之販賣第一級毒品罪嫌，併涉
    附表三編號所示之轉讓第二級毒品罪嫌，然公訴人除前
    揭顯有瑕疵之證人（戊○○、丁○○）證述，及語意尚未臻
    明確之監聽譯文，即未能提出或指出其他足可證明此部分犯
    行之直接或間接證據，亦未指出足可證明之適當方法，則基
    於「罪證有疑，利歸被告」之證據法則，自應認為起訴意旨
    所稱之此部分事實，尚屬不能證明，而應就此為無罪之諭知
    。
四、至證人丙○○於本院審理時，具結作證而為內容不實之虛偽
    陳述，究否另涉刑法偽證罪名，自應移由檢察官另行偵辦後
    ，再為妥適之處置，併此指明。
據上論斷，應依刑事訴訟法第二百九十九條第一項前段、第三百
條、第三百零一條第一項，毒品危害防制條例第四條第一項、第
二項、第十八條第一項前段、第十九條第一項，藥事法第八十三
條第一項，刑法第十一條、第四十七條第一項、第五十九條、第
五十一條第五款，判決如主文。
本案經檢察官乙○○到庭執行職務。
中    華    民    國    98    年    5     月    27    日
                  刑事第四庭審判長法  官  齊  潔
                                  法  官  何怡穎
                                  法  官  王慧惠
以上正本證明與原本無異。
如不服本判決應於收受送達後10日內向本院提出上訴書狀，並應
敘述具體理由；其未敘述上訴理由者，應於上訴期間屆滿後20日
內向本院補提理由書 (均須按他造當事人之人數附繕本)「切勿
逕送上級法院」。
中    華    民    國    98    年    5     月    27    日
                                  書記官  王一芳
附錄論罪法條：
毒品危害防制條例第4 條第1 項、第2 項
製造、運輸、販賣第一級毒品者，處死刑或無期徒刑；處無期徒
刑者，得併科新臺幣2 千萬元以下罰金。
製造、運輸、販賣第二級毒品者，處無期徒刑或7 年以上有期徒
刑，得併科新臺幣1 千萬元以下罰金。
┌──────────────────────────────────────────────┐
│ 【附表一】 甲○○販賣第一級毒品海洛因、第二級毒品安非他命，即對應本判決事實欄二(一)之所載    │
├──┬────┬──────┬────────┬─────┬────────────────┤
│編號│交易對象│時        間│ 交  易  地  點 │毒品數量及│罪   名   及   應   處   刑   罰│
│    │        │            │                │其交易金額│                                │
│    │        │            │                │（新臺幣）│                                │
├──┼────┼──────┼────────┼─────┼────────────────┤
│  │庚 ○ ○│97年9 月間之│基隆市○○路某處│份量不詳之│甲○○販賣第一級毒品，累犯，處有│
│    │        │某日        │                │海洛因1 包│期徒刑拾伍年陸月。              │
│    │        │            │                │；買賣價金│未據扣案之販賣第一級毒品所得財物│
│    │        │            │                │為1,000 元│新臺幣壹仟元，沒收，如全部或一部│
│    │        │            │                │。        │不能沒收時，以其財產抵償之。    │
│    │        │            │                │          │扣案如附表四編號所示之行動電話│
│    │        │            │                │          │壹支暨其內置門號為「0000000000」│
│    │        │            │                │          │之晶片卡壹枚，均沒收。          │
├──┼────┼──────┼────────┼─────┼────────────────┤
│  │同    上│97年10月間之│基隆市○○路某處│份量不詳之│甲○○販賣第一級毒品，累犯，處有│
│    │        │某日        │                │海洛因1 包│期徒刑拾伍年陸月。              │
│    │        │            │                │；買賣價金│未據扣案之販賣第一級毒品所得財物│
│    │        │            │                │為1,000 元│新臺幣壹仟元，沒收，如全部或一部│
│    │        │            │                │。        │不能沒收時，以其財產抵償之。    │
│    │        │            │                │          │扣案如附表四編號所示之行動電話│
│    │        │            │                │          │壹支暨其內置門號為「0000000000」│
│    │        │            │                │          │之晶片卡壹枚，均沒收。          │
├──┼────┼──────┼────────┼─────┼────────────────┤
│  │己 ○ ○│97年12月6 日│基隆市中正區觀海│份量不詳之│甲○○販賣第一級毒品，累犯，處有│
│    │        │下午6 時33分│街167 號6 樓（邵│海洛因2 包│期徒刑拾伍年陸月。              │
│    │        │            │家玉住處）      │；買賣價金│未據扣案之販賣第一級毒品所得財物│
│    │        │            │                │為3,000 元│新臺幣佰元，沒收，如全部或一部│
│    │        │            │                │。惟因賴建│不能沒收時，以其財產抵償之。    │
│    │        │            │                │宏隨身攜帶│扣案如附表四編號所示之行動電話│
│    │        │            │                │之現金未足│壹支暨其內置門號為「0000000000」│
│    │        │            │                │，故僅當場│之晶片卡壹枚，均沒收。          │
│    │        │            │                │給付海洛因│                                │
│    │        │            │                │買賣價金之│                                │
│    │        │            │                │一部300 元│                                │
│    │        │            │                │，至所餘欠│                                │
│    │        │            │                │款（2,700 │                                │
│    │        │            │                │元）則經邵│                                │
│    │        │            │                │家玉同意而│                                │
│    │        │            │                │暫為賒欠至│                                │
│    │        │            │                │迄未給付。│                                │
├──┼────┼──────┼────────┼─────┼────────────────┤
│  │丙 ○ ○│97年12月28日│基隆市中正區祥豐│份量約「八│甲○○販賣第一級毒品，累犯，處有│
│    │        │晚間9 時54分│街773 之1 號（張│分之一錢」│期徒刑拾伍年陸月。              │
│    │        │            │錫鈞住處）之樓梯│之海洛因1 │扣案如附表四編號所示之第一級毒│
│    │        │            │間內            │包（含袋毛│品海洛因壹包（驗餘後淨重零點伍│
│    │        │            │                │重0.5760公│肆零公克）併同無從與之完全析離之│
│    │        │            │                │克、未取樣│分裝袋壹只，均沒收銷燬。        │
│    │        │            │                │鑑定前淨重│扣案如附表四編號所示之販賣第一│
│    │        │            │                │0.3560公克│級毒品所得財物新臺幣仟元，沒收│
│    │        │            │                │、驗餘後淨│。                              │
│    │        │            │                │重0.3540公│扣案如附表四編號所示之行動電話│
│    │        │            │                │克）；買賣│壹支暨其內置門號為「0000000000」│
│    │        │            │                │價金3,000 │之晶片卡壹枚，均沒收。          │
│    │        │            │                │元。      │                                │
├──┼────┼──────┼────────┼─────┼────────────────┤
│  │丁 ○ ○│97年12月11日│基隆市信義區深澳│份量不詳之│甲○○販賣第二級毒品，累犯，處有│
│    │        │下午4 時20分│坑路168 巷50弄49│安非他命1 │期徒刑肆年陸月。                │
│    │        │、5 時2 分  │號4 樓（丁○○住│包；買賣價│未據扣案之販賣第二級毒品所得財物│
│    │        │            │處）            │金為2,000 │新臺幣貳仟元，沒收，如全部或一部│
│    │        │            │                │元。      │不能沒收時，以其財產抵償之。    │
│    │        │            │                │          │扣案如附表四編號所示之行動電話│
│    │        │            │                │          │壹支暨其內置門號為「0000000000」│
│    │        │            │                │          │之晶片卡壹枚，均沒收。          │
└──┴────┴──────┴────────┴─────┴────────────────┘
┌──────────────────────────────────────────────┐
│ 【附表二】 甲○○轉讓第二級毒品安非他命，即對應本判決事實欄二(二)之所載                      │
├──┬────┬──────┬────────┬─────┬────────────────┤
│編號│交易對象│時        間│ 轉  讓  地  點 │轉讓安非他│罪   名   及   應   處   刑   罰│
│    │        │            │                │命之數量  │                                │
├──┼────┼──────┼────────┼─────┼────────────────┤
│  │丁 ○ ○│97年夏天某日│基隆市信義區深澳│未逾0.05公│甲○○明知為禁藥而轉讓，累犯，處│
│    │        │            │坑路168 巷50弄49│克之安非他│有期徒刑伍月。                  │
│    │        │            │號4 樓（丁○○住│命        │                                │
│    │        │            │處）            │          │                                │
├──┼────┼──────┼────────┼─────┼────────────────┤
│  │同    上│97年夏天某日│基隆市信義區深澳│未逾0.05公│甲○○明知為禁藥而轉讓，累犯，處│
│    │        │            │坑路168 巷50弄49│克之安非他│有期徒刑伍月。                  │
│    │        │            │號4 樓（丁○○住│命        │                                │
│    │        │            │處）            │          │                                │
├──┼────┼──────┼────────┼─────┼────────────────┤
│  │丙 ○ ○│97年12月28日│基隆市中正區祥豐│毛重0.4 公│甲○○明知為禁藥而轉讓，累犯，處│
│    │        │晚間9 時57分│街773 之1 號（張│克之安非他│有期徒刑伍月。                  │
│    │        │            │錫鈞住處）之樓梯│命1 包    │扣案如附表四編號所示之第二級毒│
│    │        │            │間內            │          │品安非他命壹包（毛重零點肆公克）│
│    │        │            │                │          │併同無從與之完全析離之分裝袋壹只│
│    │        │            │                │          │，均沒收銷燬。                  │
│    │        │            │                │          │扣案如附表四編號所示之行動電話│
│    │        │            │                │          │壹支暨其內置門號為「0000000000」│
│    │        │            │                │          │之晶片卡壹枚），沒收。          │
└──┴────┴──────┴────────┴─────┴────────────────┘
┌──────────────────────────────────────────────┐
│ 【附表三】 甲○○被訴販賣第一級毒品、轉讓第二級毒品，因不能證明，致由本院為無罪諭知之部分  │
├──┬────┬──────┬────────┬─────┬───────┬────────┤
│編號│交易對象│時        間│地            點│毒品數量暨│起訴之法條罪名│備            考│
│    │        │            │                │其交易金額│              │                │
├──┼────┼──────┼────────┼─────┼───────┼────────┤
│  │戊 ○ ○│97年12月11日│基隆市中正區觀海│份量不詳之│毒品危害防制條│即如起訴書犯罪事│
│    │        │下午2 時30分│街167 號6 樓（邵│海洛因1 包│例第四條第一項│實欄一(三)之所示  │
│    │        │            │家玉住處）      │；買賣價金│之販賣第一級毒│                │
│    │        │            │                │為1,000 元│品罪          │                │
├──┼────┼──────┼────────┼─────┼───────┼────────┤
│  │丁 ○ ○│97年2 月某日│基隆市信義區深澳│份量不詳之│毒品危害防制條│即除「本判決事實│
│    │        │            │坑路168 巷50弄49│安非他命；│例第八條第二項│欄二(二)1.所載」以│
│    │        │            │號4 樓（丁○○住│無償（無交│之轉讓第二級毒│外，其餘如起訴書│
│    │        │            │處）            │易金額）  │品罪          │犯罪事實欄一(五)所│
│    │        │            │                │          │              │示之轉讓情節（至│
│    │        │            │                │          │              │關此被訴事實所涉│
│    │        │            │                │          │              │之轉讓時間，則另│
│    │        │            │                │          │              │由蒞庭檢察官當庭│
│    │        │            │                │          │              │更正特定如本院98│
│    │        │            │                │          │              │年5 月7 日審判筆│
│    │        │            │                │          │              │錄第25頁之所示）│
├──┼────┼──────┼────────┼─────┼───────┼────────┤
│  │同    上│97年春天某日│基隆市信義區深澳│份量不詳之│毒品危害防制條│即除「本判決事實│
│    │        │            │坑路168 巷50弄49│安非他命；│例第八條第二項│欄二(二)1.所載」以│
│    │        │            │號4 樓（丁○○住│無償（無交│之轉讓第二級毒│外，其餘如起訴書│
│    │        │            │處）            │易金額）  │品罪          │犯罪事實欄一(五)所│
│    │        │            │                │          │              │示之轉讓情節（至│
│    │        │            │                │          │              │關此被訴事實所涉│
│    │        │            │                │          │              │之轉讓時間，則另│
│    │        │            │                │          │              │由蒞庭檢察官當庭│
│    │        │            │                │          │              │更正特定如本院98│
│    │        │            │                │          │              │年5 月7 日審判筆│
│    │        │            │                │          │              │錄第25頁之所示）│
└──┴────┴──────┴────────┴─────┴───────┴────────┘
┌──────────────────────────────────────────────┐
│ 【附表四】                                                                                 │
├──┬───────┬───────┬──────────┬───────┬────────┤
│編號│證  物  名  稱│數 量 或 份 量│搜 索 扣 案 時 、 地│備          註│贓證物之扣案證號│
├──┼───────┼───────┼──────────┼───────┼────────┤
│  │甲○○所有之行│行動電話１具及│97年12月28日晚間10時│行動電話為邵家│97年度證字第2409│
│    │動電話暨其內置│門號為「093073│50分左右；基隆市中正│玉所有、晶片卡│號，證物編號３  │
│    │門號為「093073│2879」之晶片卡│區○○街773 之1 號（│亦係甲○○以自│                │
│    │2879」之晶片卡│１枚          │丙○○住處）之樓梯間│己名義申辦持有│                │
│    │              │              │內（係起獲自甲○○）│；且左列行動電│                │
│    │              │              │                    │話及晶片卡均係│                │
│    │              │              │                    │甲○○持以供如│                │
│    │              │              │                    │附表一編號至│                │
│    │              │              │                    │所示販賣毒品│                │
│    │              │              │                    │及附表二編號│                │
│    │              │              │                    │所示轉讓毒品等│                │
│    │              │              │                    │本案犯罪之所用│                │
├──┼───────┼───────┼──────────┼───────┼────────┤
│  │面額均為新臺幣│３          張│97年12月28日晚間10時│係甲○○販賣第│97年度證字第2409│
│    │1,000 元之紙鈔│(總計3,000 元)│50分左右；基隆市中正│一級毒品海洛因│號，證物編號４  │
│    │              │              │區○○街773 之1 號（│予丙○○如附表│                │
│    │              │              │丙○○住處）之樓梯間│一編號所示之│                │
│    │              │              │內（係起獲自甲○○）│所得財物      │                │
├──┼───────┼───────┼──────────┼───────┼────────┤
│  │海    洛    因│１          包│97年12月28日晚間10時│係丙○○於附表│97年度證字第2411│
│    │              │（含袋毛重0.57│50分左右；基隆市中正│一編號所載時│號，證物編號１  │
│    │              │60公克；未取樣│區○○街773 之1 號（│、地，基於自行│                │
│    │              │鑑定前總淨重0.│丙○○住處）（係起獲│施用目的，向邵│                │
│    │              │3560公克；驗餘│自丙○○）          │家玉以現金3,00│                │
│    │              │後淨重0.3540公│                    │0 元之代價販入│                │
│    │              │克）          │                    │之第一級毒品  │                │
├──┼───────┼───────┼──────────┼───────┼────────┤
│  │安  非  他  命│１          包│97年12月28日晚間10時│係甲○○因張錫│97年度證字第2411│
│    │              │（含袋毛重0.4 │50分左右；基隆市中正│鈞央請而於附表│號，證物編號２  │
│    │              │公克）        │區○○街773 之1 號（│二編號所載時│                │
│    │              │              │丙○○住處）（係起獲│、地，無償允贈│                │
│    │              │              │自丙○○）          │而轉讓予丙○○│                │
│    │              │              │                    │之第二級毒品，│                │
│    │              │              │                    │併係藥事法管制│                │
│    │              │              │                    │規範之「禁藥」│                │
├──┼───────┼───────┼──────────┼───────┼────────┤
│  │海    洛    因│２          包│97年12月28日晚間10時│  與本案無關  │97年度證字第2409│
│    │              │（含袋毛重0.76│50分左右；基隆市中正│（甲○○所有惟│號，證物編號１  │
│    │              │40公克；未取樣│區○○街773 之1 號（│尚非供本案犯罪│                │
│    │              │鑑定前總淨重0.│丙○○住處）之樓梯間│之所用；參見本│                │
│    │              │3240公克；驗餘│內（係起獲自甲○○）│院卷第62頁）  │                │
│    │              │後淨重合計0.32│                    │              │                │
│    │              │25公克）      │                    │              │                │
├──┼───────┼───────┼──────────┼───────┼────────┤
│  │安  非  他  命│１          包│97年12月28日晚間10時│  與本案無關  │97年度證字第2409│
│    │              │（含袋毛重0.3 │50分左右；基隆市中正│（甲○○所有惟│號，證物編號２  │
│    │              │公克）        │區○○街773 之1 號（│尚非供本案犯罪│                │
│    │              │              │丙○○住處）之樓梯間│之所用；參見本│                │
│    │              │              │內（係起獲自甲○○）│院卷第62頁）  │                │
├──┼───────┼───────┼──────────┼───────┼────────┤
│  │安  非  他  命│１          包│97年12月29日凌晨零時│  與本案無關  │偵字第5315號卷第│
│    │              │（含袋毛重0.7 │53分左右；基隆市觀海│（甲○○所有惟│29頁之扣押物品目│
│    │              │公克）        │街167 號6 樓（甲○○│尚非供本案犯罪│錄表，證物編號１│
│    │              │              │住處）（係起獲自邵家│之所用；參見本│                │
│    │              │              │玉）                │院卷第63頁）  │                │
├──┼───────┼───────┼──────────┼───────┼────────┤
│  │海    洛    因│１          包│97年12月29日凌晨零時│  與本案無關  │偵字第5315號卷第│
│    │              │（含袋毛重0.5 │53分左右；基隆市觀海│（甲○○所有惟│29頁之扣押物品目│
│    │              │公克）        │街167 號6 樓（甲○○│尚非供本案犯罪│錄表，證物編號２│
│    │              │              │住處）（係起獲自邵家│之所用；參見本│                │
│    │              │              │玉）                │院卷第63頁）  │                │
├──┼───────┼───────┼──────────┼───────┼────────┤
│  │葡    萄    糖│１          包│97年12月29日凌晨零時│  與本案無關  │偵字第5315號卷第│
│    │              │（含袋毛重4.7 │53分左右；基隆市觀海│（甲○○所有惟│29頁之扣押物品目│
│    │              │公克）        │街167 號6 樓（甲○○│尚非供本案犯罪│錄表，證物編號３│
│    │              │              │住處）（係起獲自邵家│之所用；參見本│                │
│    │              │              │玉）                │院卷第63頁）  │                │
├──┼───────┼───────┼──────────┼───────┼────────┤
│  │安非他命殘渣袋│３          只│97年12月29日凌晨零時│  與本案無關  │偵字第5315號卷第│
│    │              │              │53分左右；基隆市觀海│（甲○○所有惟│29頁之扣押物品目│
│    │              │              │街167 號6 樓（甲○○│尚非供本案犯罪│錄表，證物編號４│
│    │              │              │住處）（係起獲自邵家│之所用；參見本│                │
│    │              │              │玉）                │院卷第63頁）  │                │
├──┼───────┼───────┼──────────┼───────┼────────┤
│  │海洛因殘渣袋  │１          只│97年12月29日凌晨零時│  與本案無關  │偵字第5315號卷第│
│    │              │              │53分左右；基隆市觀海│（甲○○所有惟│29頁之扣押物品目│
│    │              │              │街167 號6 樓（甲○○│尚非供本案犯罪│錄表，證物編號５│
│    │              │              │住處）（係起獲自邵家│之所用；參見本│                │
│    │              │              │玉）                │院卷第63頁）  │                │
├──┼───────┼───────┼──────────┼───────┼────────┤
│  │電  子  磅  秤│１          臺│97年12月29日凌晨零時│  與本案無關  │偵字第5315號卷第│
│    │              │              │53分左右；基隆市觀海│（非甲○○所有│29頁之扣押物品目│
│    │              │              │街167 號6 樓（甲○○│亦非供本案犯罪│錄表，證物編號６│
│    │              │              │住處）（係起獲自邵家│之所用；參見本│                │
│    │              │              │玉）                │院卷第63頁）  │                │
├──┼───────┼───────┼──────────┼───────┼────────┤
│  │安非他命吸食器│１          組│97年12月29日凌晨零時│  與本案無關  │偵字第5315號卷第│
│    │              │              │53分左右；基隆市觀海│（甲○○所有惟│29頁之扣押物品目│
│    │              │              │街167 號6 樓（甲○○│尚非供本案犯罪│錄表，證物編號７│
│    │              │              │住處）（係起獲自邵家│之所用；參見本│                │
│    │              │              │玉）                │院卷第63頁）  │                │
├──┼───────┼───────┼──────────┼───────┼────────┤
│  │安非他命玻璃球│１          支│97年12月29日凌晨零時│  與本案無關  │偵字第5315號卷第│
│    │吸食器        │              │53分左右；基隆市觀海│（甲○○所有惟│29頁之扣押物品目│
│    │              │              │街167 號6 樓（甲○○│尚非供本案犯罪│錄表，證物編號８│
│    │              │              │住處）（係起獲自邵家│之所用；參見本│                │
│    │              │              │玉）                │院卷第63頁）  │                │
├──┼───────┼───────┼──────────┼───────┼────────┤
│  │塑    膠    鏟│３          支│97年12月29日凌晨零時│  與本案無關  │偵字第5315號卷第│
│    │              │              │53分左右；基隆市觀海│（甲○○所有惟│29頁之扣押物品目│
│    │              │              │街167 號6 樓（甲○○│尚非供本案犯罪│錄表，證物編號９│
│    │              │              │住處）（係起獲自邵家│之所用；參見本│                │
│    │              │              │玉）                │院卷第63頁）  │                │
├──┼───────┼───────┼──────────┼───────┼────────┤
│  │注  射  針  筒│３          支│97年12月29日凌晨零時│  與本案無關  │偵字第5315號卷第│
│    │              │              │53分左右；基隆市觀海│（甲○○所有惟│29頁之扣押物品目│
│    │              │              │街167 號6 樓（甲○○│尚非供本案犯罪│錄表，證物編號１０│
│    │              │              │住處）（係起獲自邵家│之所用；參見本│                │
│    │              │              │玉）                │院卷第63頁）  │                │
├──┼───────┼───────┼──────────┼───────┼────────┤
│  │研    磨    缽│１          組│97年12月29日凌晨零時│  與本案無關  │偵字第5315號卷第│
│    │              │              │53分左右；基隆市觀海│（非甲○○所有│30頁之扣押物品目│
│    │              │              │街167 號6 樓（甲○○│亦非供本案犯罪│錄表，證物編號│
│    │              │              │住處）（係起獲自邵家│之所用；參見本│                │
│    │              │              │玉）                │院卷第63頁）  │                │
├──┼───────┼───────┼──────────┼───────┼────────┤
│  │分    裝    袋│３          只│97年12月29日凌晨零時│  與本案無關  │偵字第5315號卷第│
│    │              │              │53分左右；基隆市觀海│（甲○○所有惟│30頁之扣押物品目│
│    │              │              │街167 號6 樓（甲○○│尚非供本案犯罪│錄表，證物編號│
│    │              │              │住處）（係起獲自邵家│之所用；參見本│                │
│    │              │              │玉）                │院卷第63頁）  │                │
└──┴───────┴───────┴──────────┴───────┴────────┘


司法院資訊處製作；財團法人民間司法改革基金會備份。
